【裁判字號】    97,上訴,833
【裁判日期】    970827
【裁判案由】    毒品危害防制條例
【裁判全文】
臺灣高等法院臺中分院刑事判決         97年度上訴字第833號
上  訴  人  臺灣臺中地方法院檢察署檢察官
上  訴  人
即  被  告  甲○○
選任辯護人  羅豐胤  律師
            蔡素惠  律師
上  訴  人
即  被  告  己○○
上  一  人
選任辯護人  宋永祥  律師
上  訴  人
即  被  告  丁○○
上  一  人
選任辯護人  劉衡慶  律師
            張建鳴  律師
上列上訴人等因被告等違反毒品危害防制條例案件，不服臺灣臺
中地方法院96年度訴字第4743號中華民國97年2月19日第一審判
決（起訴案號：臺灣臺中地方法院檢察署96年度偵字第24423號
），提起上訴，本院判決如下：
    主  文
上訴駁回。
    事  實
一、己○○（綽號小斌）、甲○○（綽號奶媽）均明知海洛因係
    毒品危害防制條例所管制之第一級毒品，不得非法販賣，竟
    基於意圖營利以販賣第一級毒品之犯意或犯意聯絡，於附表
    一編號1之1，或1之2，或1之3之時間、地點，以如附表各該
    編號所示之方法，販賣如附表一編號1之1、1之2、1之3所載
    價值之第一級毒品海洛因予王文志。
二、己○○、甲○○與丁○○（又稱凱中）均明知甲基安非他命
    係毒品危害防制條例所管制之第二級毒品，不得非法販賣，
    竟基於意圖營利以販賣第二級毒品之犯意或犯意聯絡，於附
    表一編號2之1至3之3、編號5之1至6之2之時間、地點，販賣
    如附表一編號2之1至3之3、編號5之1至6之2所載價值之第二
    級毒品甲基安非他命予陳榮馳、楊宗斌、乙○○、謝麗珠。
三、己○○、甲○○與丁○○均明知甲基安非他命係屬禁藥，不
    得轉讓，竟基於轉讓禁藥甲基安非他命之犯意聯絡，於如附
    表一編號4之1之時間、地點，以附表一編號4之1所載之方法
    ，轉讓禁藥甲基安非他命1包予高志松。
四、嗣經警於96年9月11日12時30分許，持台灣台中地方法院核
    發之搜索票，在臺中縣豐原市○○路52巷11號星宿汽車旅館
    830室搜索查獲甲○○、己○○，並扣得己○○所有供販賣
    第一級毒品海洛因、販賣、轉讓第二級毒品甲基安非他命所
    用之行動電話3支（含門號0000000000、0000000000、00000
    00000號SIM卡共3張）、電子磅秤1臺、分裝袋2包，另扣得
    己○○所有之帳冊筆記本2本、甲○○所有之手寫帳單1紙及
    現金新台幣（下同）3,700元。
五、案經臺中縣警察局報請臺灣臺中地方法院檢察署檢察官偵查
    起訴。
    理  由
壹、有罪部分：
一、本案證據能力之說明：
  (一)證人王文志、陳榮馳、楊宗斌、高志松、乙○○、謝麗珠於
    警詢之供述對上訴人即被告（下稱被告）甲○○、己○○無
    證據能力，又證人王文志、乙○○於警詢供述對上訴人即被
    告（下稱被告）丁○○無證據能力：
    按被告以外之人於審判外之言詞或書面陳述，除法律有規定
    者外，不得作為證據，刑事訴訟法第159條第1項定有明文；
    再按被告以外之人於檢察事務官、司法警察官或司法警察調
    查中所為之陳述，與審判中不符時，「其先前之陳述具有較
    可信之特別情況」，且為證明犯罪事實存否所必要者，得為
    證據，刑事訴訟法第159條之2亦有明文；另按被告以外之人
    於審判中經傳喚不到者，其於檢察事務官、司法警察官或司
    法警察調查中所為之陳述，「經證明具有可信之特別情況」
    ，且為證明犯罪事實存否所必要者，得為證據，刑事訴訟法
    第159條之3第3款亦有明文。本件證人王文志、陳榮馳、楊
    宗斌、高志松、乙○○、謝麗珠之警詢陳述部分，公訴人並
    未提出證據證明上開證人於警詢之先前陳述，「具有可信之
    特別情況」，已與刑事訴訟法第159條之2、第159條之3第3
    款得為證據之要件不符，復經被告等就上開證人之警詢筆錄
    提出異議，認不具證據能力。是依刑事訴訟法第159條第1項
    之規定，證人王文志、陳榮馳、楊宗斌、高志松、乙○○、
    謝麗珠之警詢供述，對被告甲○○、己○○不得作為證據；
    另證人王文志、乙○○之警詢供述，對被告丁○○不得作為
    證據。
  (二)證人王文志、陳榮馳、楊宗斌、謝麗珠於偵訊具結之供述對
    被告甲○○、己○○均有證據能力：
    按證人依法應具結而未具結者，其證言不得作為證據，刑事
    訴訟法第158條之3定有明文；再被告以外之人於偵查中向檢
    察官所為之陳述，除顯有不可信之情況者外，得為證據，刑
    事訴訟法第159條之1第2項亦有明文。本件證人王文志、陳
    榮馳、楊宗斌、高志松、乙○○、謝麗珠之偵訊供述，業據
    被告甲○○、己○○於原審指稱因未經過詰問，有妨礙被告
    防禦權之行使，認無證據能力而提出異議。惟其中證人高志
    松、乙○○於偵訊中並未到庭證述，檢察官亦未引該2人之
    偵訊為證據，是上被告等就證人高志松、乙○○之偵訊供述
    所指無證據能力云云，顯係有誤。另證人王文志、陳榮馳、
    楊宗斌、謝麗珠之偵訊供述，均經具結，有上開證人結文在
    卷可佐，既已依法具結擔保證言可憑信，上揭被告等復未先
    提出證據證明證人王文志、陳榮馳、楊宗斌、謝麗珠之偵訊
    具結之供述具有顯不可信之情況，則上開證人等之偵訊供述
    ，自均具證據能力，並非傳聞證據，是上開被告等所指稱無
    證據能力云云，均非可採。
  (三)通訊監察譯文對被告己○○之證據能力：
    本件通訊監察譯文業據被告己○○指稱係屬傳聞證據云云，
    而提出異議。惟按「有事實足認被告或犯罪嫌疑人涉有最輕
    本刑3年以上有期徒刑之罪者，並危害國家安全或社會秩序
    情節重大，而有相當理由可信其通訊內容與本案有關，且不
    能或難以其他方法蒐集或調查證據者，於偵查中由檢察官依
    司法警察機關聲請或依職權核發通訊監察書」，此為95年7
    月1日施行（即本件被告己○○之本件犯行時所適用之法律
    ）之通訊保障及監察法第5條第1項第1款及同條第2項定有明
    文。被告甲○○、己○○使用之0000000000、0000000000號
    行動電話，均經臺灣臺中地方法院檢察署檢察官於96年8月
    14日核發96年中檢輝淡聲監字第1165號通訊監察書後，予以
    執行通訊監察，有上開通訊監察書附卷可憑（見警局卷第87
    、88頁），再上開門號分係被告甲○○、己○○所使用等情
    ，據被告甲○○、丁○○於警詢供承在卷（見警局卷第4頁
    反面、第16頁反面）。再由該卷內通訊監察作業報告表所載
    受監察電話之通訊內容以觀，確有受監察對象從事販賣毒品
    之對話及暗語，此可由監聽譯文內容有諸多提及「男生」、
    「女生」、「粗的」、「要購買東西」之用語，而其中「男
    生、粗的」是指安非他命，稱「女生」是海洛因，亦據被告
    甲○○於警詢陳明在卷（見警局卷第4頁），是有相當理由
    足認與偵查案件有關，且危及社會秩序情節重大，再依其客
    觀情事，難以通訊監察以外之方法蒐證、調查。從而本案通
    訊監察書之核發及其執行，於法並無不合，因此取得之通訊
    監察譯文自有證據能力無疑。
  (四)其他證據能力之說明：
    按「被告以外之人於審判外之陳述，雖不符前4條（指刑事
    訴訟法第159條之1至第159條之4）之規定，而經當事人於審
    判程序同意作為證據，法院審酌該言詞陳述或書面陳述作成
    之情況，認為適當者，亦得為證據」，又「當事人、代理人
    或辯護人於法院調查證據時，知有第159條第1項不得為證據
    之情形，而未於言詞辯論終結前聲明異議，視為有前項之同
    意」刑事訴訟法第159條之5第1項、第2項亦有明文。本案就
    其他未經被告甲○○、己○○、丁○○及其等辯護人於言詞
    辯論終結前聲明異議之證據部分之證據能力，自視為上開被
    告等均同意具有證據能力。
二、認定有罪部分之理由：
    訊據被告己○○對上揭販賣海洛因予王文志部分均矢口否認
    犯行，辯稱：是伊與王文志一起出錢向「小黑」買海洛因，
    沒有販賣安非他命給陳榮馳、高志松云云，且對曾於96年8
    月17日、96年8月18日販賣安非他命予楊宗斌共2次之事固不
    否認，惟否認楊宗斌所述之販賣金額及地點，亦否認有其他
    次販賣安非他命予楊宗斌之事。訊據被告甲○○對附表一編
    號4之1之轉讓安非他命予高志松部分於本院自承不諱，對附
    表一編號1之3之販賣海洛因予王文志犯行矢口否認，辯稱：
    沒有販賣海洛因給王文志，沒有販賣安非他命予陳榮馳、楊
    宗斌、乙○○云云，並就乙○○部分辯稱：乙○○是有打電
    話給伊，問伊是不是有安非他命，伊說沒有安非他命，就打
    電話問高志松，看他有沒有安非他命，可以請伊吸，高志松
    說有，伊就說那就當成要請伊的，請高志松拿給乙○○，這
    是96年8月份的事情云云，又否認有販賣安非他命予謝麗珠
    ，辯稱：是在7月中旬的時候，在星宿汽車旅館，伊給謝麗
    珠1包安非他命，那包大約是2千元的價值，但是伊沒有向他
    收錢云云。被告丁○○對96年8月17日、96年8月22日，一共
    2次，被告己○○有委託其將安非他命送去給楊宗斌，然後
    跟楊宗斌收現金之事於本院坦承不諱，又對96年8月6日有將
    安非他命送去給高志松亦坦承不諱，惟就附表一之犯行辯稱
    ：伊只是幫忙己○○送安非他命給楊宗斌而已，賣的人是己○○云云，又辯稱：伊不知道陳榮馳是誰，96年8月左右己○○有委託伊送安非他命到新都酒店、總督大樓的樓下交給
    對方，每次都是1包安非他命，都是收到1千元云云，並矢口
    否認有其他販賣甲基安非他命之犯行。經查：
  (一)就販賣海洛因予王文志部分（即附表一編號1之1、1之2、1
    之3）：
  1.被告己○○有於附表一編號1之1、1之2、1之3之販賣海洛因
    予王文志之犯行，業據證人王文志於偵訊證稱：「（提示通
    聯紀錄，那些是跟奶媽他們買海洛因的時、地？）96年8 月
    24日有買到，買3000元，是在甲后路的月眉國小買的，這次
    是小斌送來的。我去跟他們買有時候會用公共電話，7月底
    有跟他買一次，買1000元，都是在甲后路的月眉國小。96
    年8月初也是用公共電話跟他們買一次1000元，地點也是有
    甲后路月眉國小。總共3次，都是小斌送來的。（警察所提
    示的通訊監察譯文上面講的是何意義？）就是96年8月24日
    要跟他拿東西，我問他說你那邊有女生嗎？他說有啊，你是
    誰？我就說要跟他拿3000元，女生就是指毒品海洛因」等語
    （見偵查卷第65頁），而「小斌」即指被告己○○，亦據證
    人王文志於原審供稱在卷（見原審卷一第128頁），復為被
    告己○○所不否認。且證人王文志於原審雖翻異前詞，稱係
    與被告己○○合買，然對確有在96年7月下旬在月眉國小即
    附表一編號1之1之時間地點拿1千元予被告己○○，而被告
    己○○再交付海洛因1包之事亦證稱在卷（見原審卷一第141
    至144頁），且對有在96年8月24日在月眉國小跟被告己○○
    取得3千元海洛因，被告己○○有將海洛因交付與其，其亦
    有當場交付海洛因的對價3千元給被告己○○之事亦證稱在
    卷（見原審卷一第145至147頁），倘非確有其事，證人王文
    志自不可能於偵查及原審為有於附表一編號1之1、1之2、1
    之3之時地交付金錢對價予被告己○○，而被告己○○亦有
    當場交付海洛因之供述，足見被告己○○確有在上揭時地交
    付海洛因予王文志，並當場收取1千元（即附表一編號1之1
    、1之2）、3千元（即附表一編號1之3）之代價，而有從事
    販賣海洛因之交易行為無訛。
  2.被告甲○○確有與被告己○○就附表一編號1之3之販賣海洛
    因犯行有犯意聯絡及行為分擔，除據證人王文志於偵訊上揭
    具結證稱內容（見偵查卷第65頁），提及96年8月24日之通
    聯內容係購買3千元的海洛因外，復有王文志以其使用之000
    0000000之行動電話與被告甲○○以0000000000號行動電話
    於96年8月24日下午13時14分許之通聯紀錄可佐（見偵查卷
    第33頁），該通電話並有通訊監察譯文載明雙方對話為：「
    Ｂ：媽，你那裡有女生嗎？
    Ａ：有！你是誰？
    Ｂ：我兩個０‥‥拿3千。
    Ａ：‥‥你騎到豐原大道。
    Ｂ：好，我5分鐘後到了。
    」等語，有通訊譯文可佐（警卷第110頁），而上開對話內
    容係證人王文志（即Ｂ）與被告甲○○（即Ａ）之對話，亦
    據被告甲○○、證人王文志於原審所不否認（見原審卷一第
    154、133頁）；又對話中所指之女生，實則指海洛因，亦據
    被告甲○○於警卷陳明在卷（見警局卷第4頁）及證人王文
    志再於偵訊具結在卷（見偵查卷第65 頁）。證人王文志並
    於原審對當時係以自稱「我『控控』（臺語）」等語來表示
    自己，及『控控』的臺語發音，是『爌肉』的『爌』（臺語
    ）發音，『控控』的臺語發音，也與「零」的發音一樣等情
    均自承在卷（見原審卷一第139頁），更足佐證上開通訊監
    察譯文，雖證人王文志自稱「我『控控』」直譯為「我兩個
    ０（指零）」，實則確係證人王文志所撥打向被告甲○○購
    買海洛因之通話內容無訛；由被告甲○○在電話中對王文志
    要求向其購買海洛因3千元之來話，立即回應指示王文志至
    指定之購買地點，顯見被告甲○○與該次實際負責送交海洛
    因並收取對價之被告己○○，2人間確有販賣海洛因之犯意
    聯絡及行為分擔亦明。
  3.至證人王文志於原審雖一再證稱：附表一編號1之1、1之2、
    1之3之時地係與被告己○○合資購買海洛因云云，然而：
    (1)倘確係合買，何以證人王文志於偵訊對「合買」乙節均未
      提及？再證人王文志就第一次（即附表一編號1之1）合買
      時，有無與被告己○○一同前往「小黑」處購買海洛因之
      情形，於原審證稱：「（據你所述，己○○這次是自己先
      去向小黑買海洛因之後，然後到月眉國小向你收錢的？）
      是的。（既然己○○是自己去向小黑買海洛因，你怎麼知
      道己○○自己有無出錢？）就是跟他說一起合買的。（如
      何知道己○○自己也有出錢去向小黑買海洛因？）（證人
      未答）」等語（見原審卷一第144頁），證人王文志既未
      與被告己○○一同向「小黑」購買海洛因，其如何能知悉
      被告己○○該次確係向「小黑」購買？證人王文志就第三
      次（即附表一編號1之3）合買情形，亦為大致相同之陳述
      ，即並未隨被告己○○一同前往「小黑」處購買海洛因，
      且證稱：「（96年8月24日既然沒有與己○○一起去向小
      黑買，為何你確定己○○有去向小黑買？）我不知道。（
      你的意思是96年8月24日你也不知道己○○有無去向小黑
      買海洛因？）對。」等語（見原審卷一第149頁），是依
      證人王文志所述，其雖一再指證該次係「合買」云云，然
      對自己何以確認被告己○○亦有出資購買，均未能提出任
      何說明，且其就該次向被告己○○所取得之海洛因，是否
      係被告己○○於接獲電話後始另向小黑購買乙節，均不知
      情，其猶於原審一再證稱：係合買云云，顯非可採。
    (2)證人王文志於原審雖對96年8月24日之通聯譯文又證稱：
      「（提示警局卷第110頁倒數第2欄通聯紀錄並告以要旨，
      為何與甲○○有這樣的對話內容？）我是打電話要去找己○○的，問他是否有聯絡好了。‥‥我是要問己○○，但
      是他在睡覺，所以就問甲○○說，是否知道己○○聯絡好
      了沒」云云（見原審卷一第133頁），又證稱：「（你剛
      剛回答說沒有與甲○○在電話中提到毒品的事情，為何這
      通電話有，而且有提到價錢，還有提到豐原大道？）後來
      沒有去豐原大道，因為小黑沒有聯絡好。因為後來己○○
      有打電話過來說，小黑沒有聯絡好，所以就沒有去了」云
      云，惟此部分證述內容，亦與其於偵訊所證稱96年8月24
      日有買到海洛因，是被告己○○送貨等情（見偵查卷第65
      頁）不符，再參以由該次通聯譯文內容觀之，與證人王文
      志講電話之被告甲○○係直接告知王文志前往交易地點，
      並未提及有詢問被告己○○是否聯絡好了沒，更足佐證證
      人王文志於原審就此部分之證述內容，並非可採，應以其
      偵訊具結證稱內容，較堪採信。
  4.被告己○○辯稱：伊係與王文志合買，是王文志先打電話給
    伊。王文志問伊是不是有在賣海洛因，伊說我沒有在賣，但
    是伊有認識，伊就跟王文志說要不要一起拿，因為伊也有吸
    食，王文志說好，伊等就一起出錢了，是王文志先打給我，
    那時候小黑還沒有打電話給伊云云。又於原審辯稱：「（王
    文志同意要一起出錢買海洛因，所以你再打電話給小黑？）
    不是。小黑是大概每隔兩天，大約下午5點左右會打電話給
    我，那天剛好會打電話，所以我就等小黑打電話過來，要王
    文志等一下」云云，然而：
    (1)被告己○○苟與王文志係一起向綽號「小黑」購買海洛因
      ，並非其販賣海洛因予王文志，何以其於警詢、偵訊對合
      買海洛因之事均未提出，縱其未能提出「小黑」之聯絡電
      話，何以亦未提出雙向通聯紀錄以供證明確有「小黑」之
      人每隔2日即會主動撥打電話予其，此與常情有違。且被
      告己○○與證人王文志於原審對第一次（即附表一編號1
      之1之時間）合買海洛因之交易經過，係「被告己○○先
      出錢購買，買得海洛因後再向王文志收取款項，或係王文
      志亦有先行出資再向小黑購買」、係「被告己○○自行向
      小黑購買海洛因再轉交王文志，或被告己○○係與王文志
      一同向小黑購買」、「買得海洛因後，係被告己○○與王
      文志現場分裝，或係被告己○○先自行分妥成2包後，由
      王文志現場擇1包付款」等細節，所述竟均不相同，被告
      己○○於原審供稱：「第一次是我、王文志各出3千元，
      兩個人一起去臺中崇德路旁邊的汽車旅館，跟小黑買，我
      們共買了6千元，我們也是一起去汽車旅館那邊，王文志
      坐在車上，沒有下車，是由我帶著6千元下車，我們是約
      在汽車旅館外面，小黑也是開車去的，王文志也有看到我
      們交易，小黑就給我海洛因1包，大約1公克，我交給小黑
      6千元。我拿回車上之後，我就與王文志在車上用磅秤平
      分，那個磅秤是我的，車子也是我租的」云云（見原審卷
      一第13頁），然證人王文志於原審則係證稱：「（96年7
      月下旬，是不是有在月眉國小買到1千元的海洛因？）是
      有這件事情，但那是與己○○一起合買的。‥‥我就說我
      要找己○○一起去拿海洛因，對方就是己○○說他聯絡看
      看。（己○○說要去聯絡，後來如何約的？）後來同一天
      我打電話給己○○，但是距離之前的電話多久，我忘記了
      。（然後你如何說？）就是說是否有聯絡到，己○○說有
      聯絡到，然後問說要一起拿多少，我就說叫他先出，然後
      買來，我再給他錢。（這次你要己○○先出多少錢？）沒
      有說金額。己○○後來打電話來，說要我出1千元去買海
      洛因。（己○○自己就先去向小黑買了？）是的。（你沒
      有與己○○一起去，是己○○自己去向小黑買的？）是的
      。（己○○買海洛因之後，是否有打電話給你聯絡？）有
      。（約在月眉國小的時候，己○○是不是給你1包海洛因
      ，你給他1千元？）對。（在月眉國小，己○○是給你1包
      海洛因，還是你們拿1包海洛因，在現場分裝？）他是已
      經分好了。（有無看到己○○在月眉國小現場分？）他拿
      出2包，要我拿其中1包海洛因，我給他1千元」云云（見
      原審卷一第141至144頁），2人就上開購買海洛因之情形
      所述諸多不符，更足佐證被告己○○及證人王文志所述第
      一次交易係屬合買乙節，並非可採。
    (2)被告己○○於原審又辯稱：「（第二次）是王文志直接去
      跟小黑交易的，因為王文志告訴我說，他想要去認識小黑
      。我跟王文志見面的時候，我們就有說好要各出2 千元，
      我當場就拿2千元給王文志，王文志就再拿4千元給小黑，
      買了1包海洛因，這是現場一手交錢，一手交貨的，我也
      有在現場看到。海洛因是小黑交給王文志的，我距離他們
      不到5公尺。‥‥應該是小黑就有留王文志的電話了」云
      云，然倘第二次之交易，小黑已與王文志進行交易，而認
      識王文志並留有王文志的電話，則王文志於第三次再需要
      海洛因時，其直接向「小黑」購買即可，何須再聯絡被告
      己○○是否要合資，再由王文志出面向「小黑」購買？是
      被告己○○辯稱：伊係與王文志合資購買云云，並非可採
      。
    (3)被告己○○雖亦就附表一編號1之3部分亦辯稱：伊係與王
      文志合資購買云云，然就該次合買之經過、該次係「己○○或王文志出面向小黑購買海洛因」、「是王文志將海洛
      因交給己○○，或係己○○將海洛因交給王文志」等節，
      被告己○○與證人王文志於原審所述均不相符，被告己○○供稱：「（第三次你與王文志合買海洛因的經過？）96
      年8月20幾日的時候，這次是王文志自己打電話給我的000
      0000000電話，電話是我接的，王文志問我說這次有沒有
      要買，我就說好，然後王文志就說那就各出2千元好了，
      我就叫王文志來豐原星宿汽車旅館外面找我，然後我就拿
      2千元給王文志，然後王文志就告訴我說，他拿到海洛因
      的時候，會打電話給我，然後拿給我，我就說好，我就等
      他回來，我大概等了2個小時，至於王文志去哪裡買，向
      何人買，我就不知道了」云云（見原審卷一第15、16頁）
      ，惟證人王文志於原審就該次購買經過證稱：「（是否確
      定96年8月24日在月眉國小，有向己○○拿到1包海洛因？
      ）對。（這次買的經過如何？）我忘記了。（你說的電話
      內容為何？）就是要與己○○一起合買。己○○有接到電
      話。己○○就說他先聯絡看看。我告訴己○○說一人出3
      千元買海洛因，己○○說他也要買，然後我們就一起買。
      （己○○後來是否有打電話給你？）對。（你有無同意要
      一起去？）沒有。（所以後來是己○○自己去買海洛因？
      ）應該是。（買到海洛因之後，再與你約，交海洛因給你
      ？）對。（後來你們約在哪裡交海洛因？）月眉國小，他
      給我海洛因，我給他錢。（96年8月24日你也沒有陪同己○○一起去向小黑買海洛因？）是的。（96年8月24日你
      是讓己○○自己去買，然後你在月眉國小等己○○？）對
      。（在月眉國小向己○○拿到海洛因的時候，己○○是直
      接拿1包海洛因給你，還是如何？）他是拿2包海洛因出來
      給我選，2包選1包」等語（見原審卷一第147至149頁），
      倘確係合資購買，何以就何人出面向「小黑」購買海洛因
      之經過等情，竟能為上開迥異之陳述，更足佐證2人並非
      合資購買，被告己○○所辯，並非可採。
  5.另被告甲○○雖否認有販賣海洛因予王文志之事，然倘確無
    此事，何以證人王文志於偵訊時就96年8月24日之通聯內容
    係購買海洛因等情供述在卷，且被告甲○○於96年8月24日
    13時許接獲王文志之上開電話時，於電話內容中隨即指示王
    文志至交易地點？是被告甲○○空言否認，亦非可採。
  (二)就販賣甲基安非他命予陳榮馳部分（附表一編號2之1至2之3
    ）：
  1.證人陳榮馳確有如附表一編號2之1、2之2、2之3所載之時地
    ，向被告甲○○各以賒帳方式購買各價值1000元之甲基安非
    他命1包之事，業據證人陳榮馳於偵訊證稱：「（提示電話
    通聯記錄，能否確定那一通電話有跟甲○○買毒品？）總共
    買了4次，電話譯文裡面所謂3加1就是之前跟他買3次安非他
    命，還欠他3千元，每次買1千元，都還沒有給他錢，就問他
    說可以不可以再欠1次，96年8月13日、96年8月15日、96 年
    8月19日、96年8月20日等，20日是最後一次，但是沒有成交
    ，都是約在豐原市的總督大樓及新都酒店」等語（見偵查卷
    第43頁），其於原審亦結證稱：「（前後向甲○○買了幾次
    甲基安非他命？）3次」（見原審卷一第161頁），「（前三
    次的時間為何？是否如偵訊中所述96年8月13日、96年8月15
    日、96年8月19日？）是的」（見原審卷一第161頁），「（
    96年8月13日、15日、19日這3次向甲○○買安非他命，每次
    都是1千元？）對。（這3次的安非他命，買到的數量、重量
    各是多少？）每次都是1包，重量應該都是零點15公克左右
    」等語（見原審卷一第168頁）。且證人陳榮馳復對該3次交
    易其均尚未支付對價，係以賒帳方式購買甲基安非他命乙節
    ，於原審證稱：「（為何2次－指第一、二次，都是無償提
    供安非他命給你？）就是後來再結的意思，只是後來出事了
    。（當時有無約定要拿錢？）有。只是當時欠著」等語（見
    原審卷一第159頁），再參以證人陳榮馳於96年8月20日12時
    54分許，以其所持之000000000 0門號與被告甲○○所持用
    之0000000000號門號之通聯譯文之對話，有「
    Ｂ（即持0000000000之陳榮馳）：奶媽喔。
    Ａ（持用00000000000者）：我不是。
    Ｂ：叫媽媽接。
    ‥‥
    Ｂ：美女喔。
    Ａ：謝謝。
    Ｂ：你那裡有3加1的嗎？
    Ａ：月結。
    Ｂ：月初。
    」之對話內容，有通聯譯文可佐（見警局卷一第95頁），並
    據證人陳榮馳於原審證稱係與被告甲○○對話無訛，並證稱
    ：「所述3加1之意思：三加一是我之前有3次，這次我再加1
    張，因為前面3次沒有付錢。（所以那次也是要欠著的意思
    ？）對等語（見原審卷一第160頁），「（提示警卷第95頁
    96年8月20日12時54分、13時35分通聯紀錄，這是你與甲○○的通聯紀錄，有提到三加一，就是說之前有3次，這是第4
    次？提示並告以要旨）對。（所以96年8月20日這次，究竟
    交易有無完成？）沒有完成」等語（見原審卷一第165頁）
    ，「（96年8月13日、15、19日你都是用欠款的方式交易安
    非他命，欠款的這件事情，是何人同意的？）甲○○」等語
    （見原審卷一第168頁），更足佐證證人陳榮馳所述於96年8
    月20日之前，已有3次向被告甲○○以賒帳方式購得甲基安
    非他命之事，並非子虛。證人陳榮馳既係被告甲○○之國中
    同屆同學，倘非確有3次以賒帳方式購得甲基安非他命之事
    ，其自無杜撰必要，再參以其所述亦與雙方核對欠帳之次數
    之98年8 月20日之電話通聯內容相符，應屬可採，是被告甲○○確有於附表一編號2之1至編號2之3之時地以同意陳榮馳
    積欠帳款方式而各販賣1千元甲基安非他命予陳榮馳共3次之
    犯行，已堪認定。
  2.附表一編號2之1、2之3（第一、三次）係被告丁○○至交易
    地點交付甲基安非他命給陳榮馳，第二次即附表一編號2之2
    係由被告己○○至交易地點交付甲基安非他命給陳榮馳等情
    ，亦據證人陳榮馳就附表一編號2之1之購買甲基安非他命經
    過情形，於原審證稱：「（安非他命向何人買的？）我是電
    話聯絡甲○○。我就是說我想要安非他命，問說是不是有辦
    法，我們只有3次交易而已，都是說去哪裡哪裡這樣的。第
    一次我不是用現金，就是說能不能給我那個東西，我是向甲○○說的。（甲○○有無給你安非他命？）不是甲○○給我
    的，是凱中拿給我的。我用0000000000我的電話，我有改名
    ，原名陳國森，打給對方，但是對方的電話號碼我忘記了。
    我就是問說那邊有沒有，是不是可以讓我試試，先給我東西
    。（有無提到安非他命？）有。（有無提到重量、數額之類
    的？）就是說給我1顆1千元。就是說給我1張，就是1個單位
    的意思。我後來有再打電話，甲○○本人確認說有。（甲○○本人交給你的？）不是，是凱中拿給我的。（如何確認凱
    中就是甲○○要他過來交給你安非他命的？）要拿的時候有
    問過，可能他也知道我。在碰面的地點，我與凱中都有確認
    過。（凱中交幾包安非他命給你？）1包。（價錢如何？）1
    千元。（凱中拿來的那次，有無拿錢？）沒有」等語（見原
    審卷一第155、157頁），「（96年8月13日是如何買的？）
    我打電話給甲○○，第一次就是96年8月13日是他本人接的
    。（誰把安非他命送到哪裡給你的？）地點我忘記了，但是
    送的人是凱中」等語（見原審卷一第162頁），明確證述附
    表一編號2之1之部分，係與被告甲○○電話聯絡後，由被告
    丁○○至交易地點交付甲基安非他命。再被告丁○○對其經
    常接聽0000000000號之行動電話之情，於偵訊時亦證稱：「
    （何時開始在己○○那邊做？）96年7月初，綽號『奶媽』
    的甲○○都在睡覺，小斌（即己○○）如果醒著就會自己拿
    去賣，如果小斌在睡覺我就會幫忙接電話，也會幫他去送，
    有收到錢就會交給己○○，毒品都分裝好了，都放在客廳的
    桌子上，都是幫他賣安非他命，沒有賣過海洛因。（買毒品
    的人如何聯絡？）都是以0000000000這支電話跟他們聯絡，
    這支電話都是己○○在使用，我常常跟他們到賓館，我看到
    奶媽都在睡覺，她接電話很少，也有接過電話，奶媽如果接
    到電話有人要買毒品也是我去送的。每次都賣500到1000的
    毒品。大部分都是己○○叫我去送，給我毒品也是己○○。
    （你有接過買毒的電話？）有。他們都說要買糖果或是男生
    （臺語），數量就是講500或1000」等語（見偵查卷第47、
    48頁），足認被告丁○○對被告甲○○係販賣甲基安非他命
    ，其自己係受託送貨交付甲基安非他命給買家之事亦知之甚
    詳，其猶同意受託送交甲基安非他命，是被告丁○○確就附
    表一編號2之1此部分與被告甲○○有犯意聯絡及行為分擔亦
    明。
  3.雖證人陳榮馳對第二、三次（即附表一編號2之2、2之3部分
    ）是何人接聽電話乙節，已不復記憶，而於原審證稱：「（
    後來再買的交易的情形如何？）就是用電話聯絡。（都是聯
    絡何人？）都是聯絡甲○○，但是有時候不是甲○○接的，
    有時候是凱中接的，有一次是小斌接的」等語（見原審卷一
    第158頁），「（96年8月15日你如何買安非他命？）也是電
    話聯絡，接電話的人是小斌還是凱中我忘記了」等語（見原
    審卷一第163頁），但對第二、三次之交易情節，及係分由
    被告己○○、丁○○送安非他命至交易地點，及該3次交易
    係以賒帳方式購買安非他命乙節，則證稱：「（與甲○○聯
    絡好之後，己○○有無來交貨過？）有，應該是1次。（這
    次收了多少錢？）沒有。（拿了多少安非他命？）也是1張
    。（在哪裡交貨的？）豐原市的汽車旅館」等語（見原審卷
    一第158、159頁），「（96年8月15日你如何買安非他命？
    ）也是電話聯絡，接電話的人是小斌還是凱中我忘記了。地
    點我忘記了，送的人好像是小斌。（第三次96年8月19日這
    次是如何買的？）也是電話聯絡，接電話的人是小斌或是凱
    中我忘記了。（送安非他命的人是誰？）凱中。（你所謂的
    小斌是不是己○○？）是的」等語（見原審卷一第163頁）
    ；對偵訊時證稱第一、三次送貨是被告己○○，第二次是被
    告丁○○乙節，於原審證稱：「（提示偵卷第43頁倒數第10
    行，你說第一、三次是己○○，第二次是丁○○，為何與你
    剛剛所述不同？）第一次開偵查庭的時候，我有說我對於那
    兩個人不是很認識，我可能會弄錯。（那能否確定哪個人是
    哪一次？或哪次的筆錄所載比較實在？）應該是審判中所述
    的比較實在。就是第二次是己○○，第一、三次是凱中」等
    語（見原審卷一第164頁），「（是否因為今日有看到被告
    在庭，所以能夠確定送貨的是哪一位？）對」等語（見原審
    卷一第167頁），證述歷歷，足證附表一編號2之2係由被告
    己○○、附表一編號2之3係由被告丁○○負責至交易地點交
    付甲基安非他命予陳榮馳。再參以被告己○○、丁○○均知
    悉被告甲○○有從事販賣甲基安非他命之事，已如證人丁○○前開偵訊證述在卷，被告己○○、丁○○猶同意負責運送
    甲基安非他命，足認被告己○○就附表一編號2之2部分，被
    告丁○○就附表一編號2之3部分確與被告甲○○有犯意聯絡
    及行為分擔，亦堪認定。
  4.被告甲○○否認有販賣甲基安非他命予陳榮馳云云，被告己○○雖否認曾有交付甲基安非他命給證人陳榮馳云云，被告
    丁○○亦辯稱：沒看過陳榮馳云云，惟倘被告甲○○並未販
    賣甲基安非他命予陳榮馳，何以竟有與陳榮馳核對販賣次數
    之上開通聯對話？再參以證人陳榮馳係被告甲○○之國中同
    屆同學，衡情更無誣指被告甲○○之必要。又倘被告己○○
    、丁○○未交付甲基安非他命予證人陳榮馳，陳榮馳與渠等
    並無怨仇，亦無怨隙，何須指證向甲○○購買甲基安非他命
    時，係由被告己○○、丁○○所交付？且於原審當庭指認、
    對質均仍堅指不移（見原審卷一第174頁），是被告等3人上
    揭辯解，均非可採。
  (三)就販賣甲基安非他命予楊宗斌部分（即附表一編號3之1、3
    之2、3之3）：
  1.就被告己○○、丁○○於96年8月17日販賣甲基安非他命予
    楊宗斌部分（即附表一編號3之1）：
    (1)業據證人即被告丁○○於原審證稱：「就是己○○在96年
      8月17日委託我，我忘記在哪裡委託的，我只記得己○○
      叫我拿一大包的安非他命給黑又紅，要我送到崇德路而已
      。（黑又紅就是楊宗斌？）對。（有無說要向楊宗斌收多
      少錢？）我記得那次大概就是2千5到3千左右。（是送多
      少數量的安非他命給楊宗斌？）我不曉得，我只知道是一
      大包，那是己○○親手交給我的。（這次己○○有先告訴
      你說要收多少錢？）對。（向楊宗斌收來的錢呢？）我收
      到錢之後，我就馬上拿回去給己○○，至於在何處交給己○○，我忘記了」等語（見原審卷二第26、27頁），已明
      確證稱當日確有受被告己○○之委託，將被告己○○交付
      之甲基安非他命送至交易地點予楊宗斌，並向楊宗斌收取
      對價。復據證人楊宗斌於原審證稱：「（提示原審卷一第
      44頁，丁○○於本院所述96年8月17日是送去給楊宗斌，
      是在崇德路那邊，有何意見？是否實在？）實在。（96年
      8月17日晚上就是在崇德路附近，有與丁○○交易3千元的
      安非他命，然後一手交錢一手交貨？）是的」等語（見原
      審卷一第183頁），並於偵訊即證稱：「安非他命，都是
      跟奶媽或小斌買的。我用我的行動電話0000000000打他的
      電話0000000000，奶媽、凱中或小斌都有可能會接，有時
      候是小斌、有時候是凱中送毒品來給我。（提示通聯紀錄
      ，跟他們買毒品的時、地？）總共有4次，96年8月17日買
      1次，買2500或3000元，地點大部分都是在臺中市○○路
      ○路邊，有時候是小斌送的，有時候是凱中送的」等語（
      見偵查卷第65、66頁）；參以上開證人楊宗斌之供述，證
      人楊宗斌於偵訊已證稱係向被告甲○○、己○○、丁○○
      其中之人購買安非他命，且交易經過，係其以所使用之00
      00000000之行動電話與被告己○○等人所使用之00000000
      00號行動電話聯繫，而0000000000之行動電話於96年8月
      17日確有與證人楊宗斌所使用之0000000000號行動電話通
      聯，亦有上開行動電話當日之通聯紀錄在卷可佐（見偵查
      卷第29頁），顯見所述並非子虛，再其於偵訊雖未能明確
      證稱96年8月17日究係向被告甲○○或己○○購買安非他
      命，亦不能明確指證當日究係被告甲○○或己○○或丁○○接聽交易安非他命的電話，及係被告己○○或丁○○至
      崇德路之路邊完成交易安非他命，然參以證人丁○○及楊
      宗斌於原審之上開證述，佐以被告己○○於原審對96年8
      月17日確有曾販賣甲基安非他命予楊宗斌之事亦多次自承
      在卷（見原審卷一第18頁；原審卷二第36頁），是本件足
      認當日楊宗斌確係向被告己○○購買約0.8公克之甲基安
      非他命，而由被告己○○指示被告丁○○負責送貨並完成
      交易。再就該次交易金額，證人丁○○於原審，及證人楊
      宗斌於偵訊均供稱係：2500或3000元等語，爰從有利於被
      告己○○、丁○○之認定，而認交易價格為2500元。
    (2)雖被告己○○於原審對96年8月17日當日交易甲基安非他
      命之價格、地點及交易經過，均與證人丁○○、楊宗斌所
      述不符，然其對該次交易安非他命之時間，於原審明確陳
      述係96年8月17日（見原審卷一第18頁；原審卷二第36 頁
      ），衡情倘非被告己○○確曾有於96年8月17日有販賣安
      非他命予楊宗斌之事，其亦無自承有販賣之事之可能，是
      應認被告己○○就交易價格及經過之陳述並非可採，而以
      證人丁○○、楊宗斌於本院所述較堪採信。
  2.就被告甲○○、丁○○於96年8月18日販賣甲基安非他命予
    楊宗斌部分（附表一編號3之2）：
    證人楊宗斌於偵訊即就有以其行動電話0000000000撥打至
    0000000000購買甲基安非他命之事指證在卷，並證稱：96
    年8月18日買1次，這次買2500或3000元，他們有時收2500
    元，有時候收3000元，地點一樣（意指與96年8月17日之交
    易地點相同）等語（見偵查卷第65、66頁），且證人楊宗斌
    於96年8月18日21時36分許，確有以其所持用之00000 00000
    號門號與甲○○所使用之0000000000號門號，有下列通聯對
    話內容：「
    Ｂ（即持0000000000之楊宗斌）：姐！凱中過來了嗎？
    Ａ（持0000000000之甲○○）：過去了啊。你多少錢？
    Ａ：3張啊。
    Ｂ：不是4張。
    」，有通訊監察譯文可佐（見警局卷第102頁），復據證人
    楊宗斌於原審證稱係與被告甲○○對話無訛，證稱：「（對
    於這個對話的內容，是不是表示你當天是要向甲○○買3千
    元的安非他命？提示並告以要旨）是的。（後來送貨的人是
    己○○還是丁○○？）丁○○。（確定不是己○○送安非他
    命過去交易的？）確定」等語（見原審卷一第184頁），「
    （每次買多少錢還是以重量計算？）每次2千5百到3千不等
    。重量大約4分之1。（4分之1是多重？）4 分之1是零點8公
    克」等語（見原審卷一第173、174頁），足見96年8月18日
    確係證人楊宗斌向被告甲○○購買3000 元安非他命約0.8公
    克，而由被告丁○○負責送安非他命至交易地點完成交易，
    被告甲○○、丁○○該次販賣安非他命予楊宗斌之犯行亦堪
    認定。雖被告甲○○、丁○○均否認該次有販賣安非他命予
    楊宗斌之事，已與證人楊宗斌偵訊及原審所述不符，亦與上
    開通訊監察譯文內容不符，渠2人空口否認，顯非可採。
  3.就被告己○○、丁○○於96年8月22日販賣甲基安非他命予
    楊宗斌部分（即附表一編號3之3）：
    (1)業據被告丁○○於原審供稱：「（96年8月22日的詳細情
      形？）就是己○○委託我，在何處委託我，我忘記了，就
      是委託我幫忙送1大包安非他命到崇德路的路邊給楊宗斌
      ，然後我向楊宗斌收3千元，我收到錢之後，我一樣都是
      拿回去給己○○，但是拿給己○○的地點，我忘記了」等
      語（見原審卷一第44頁），並於原審結證稱：「就是96年
      8月22日己○○叫我轉交安非他命給楊宗斌，也是一大包
      ，重量我不曉得，己○○也是叫我送到崇德路那邊，就是
      送到崇德路的麥當勞那裡」等語（見原審卷二第27頁），
      「（是何人與陳榮馳、楊宗斌確認交易地點、時間、安非
      他命價格、數量的？）交易的時間、地點、種類、數量都
      是己○○與他們確認的」等語（見原審卷二第28頁），核
      與證人楊宗斌於原審證稱：（96年8月22日23時48分的通
      聯對話內容，是否你的對話？提示警卷第100頁）是的，
      那是我與己○○通話的內容，因為我都稱呼他小斌。該次
      交易有成功。就是己○○接的電話，買零點8公克，價格2
      千5到3千不等，丁○○送安非他命過來的，交易有完成。
      （你偵訊中說價錢是3千元，那到底是2千5還是3千元的價
      格？提示偵卷第66頁）3千元。（本院筆錄中，丁○○說
      96年8月22日是他送貨過去，他向你收了3千元？提示原審
      卷一第44頁）他說的實在，該次確實有完成交易」等語（
      見原審卷一第185頁）相符。
    (2)參以證人楊宗斌於96年8月22日23時48分許，以其所持用
      之0000000000號門號與被告己○○所使用之0000000000號
      門號之通訊監察譯文之對話，有「
      Ｂ（即持0000000000之楊宗斌）：小斌。
      Ａ（持0000000000之己○○）：喔。
      Ｂ：姐呢？
      Ａ：你過5分鐘再打。
      Ｂ：我跟你說也一樣。
      Ａ：你講。
      Ｂ：要二五再1個4分之1。
      Ａ: 好。
      Ｂ：你看怎麼樣，再打電話給我。
      」之對話內容，有通訊監察譯文可佐（見警局卷第100頁
      ），亦據證人楊宗斌於審證稱係與被告己○○對話無訛等
      語（見原審卷一第175頁），並證稱：「（二五再一個4分
      之1，是指多重的安非他命？）是指零點8公克，2千5百元
      的價格」等語（見原審卷一第176頁），互核除就交易價
      格係2500元或3千元前後不一外，餘證人楊宗斌所述與被
      告丁○○所述一致，並與通訊監察譯文內容相符，足認當
      日確係被告己○○販賣甲基安非他命予楊宗斌，且由證人
      楊宗斌偵訊所述與通訊監察譯文所載內容相符，應認當日
      交易金額應係2500元，並由被告丁○○負責交付甲基安非
      他命及收取對價，而與楊宗斌完成交易，是被告己○○、
      丁○○該次販賣甲基安非他命予楊宗斌之犯行，亦堪認定
      。雖證人即被告丁○○於原審改口證稱：「（己○○有無
      說要向楊宗斌收多少錢？）這次好像沒有說。（你96年8
      月22日送安非他命到崇德路之後，有無向楊宗斌收錢？）
      沒有」云云（見原審卷二第27頁），翻異前詞，與證人楊
      宗斌偵訊及本院所述不符，顯非可採。至被告己○○否認
      此部分販賣犯行，與證人丁○○、楊宗斌上開證述及96年
      8月22日之通訊監察譯文不符，亦非可採。
  (四)就被告甲○○、己○○、丁○○轉讓禁藥即第二級毒品甲基
    安非他命予高志松部分（即附表一編號4之1）：
  1.被告丁○○確有於附表一編號4之1所載之時地交付甲基安非
    他命1包予高志松等情，業據被告丁○○於自承在卷，核與
    證人高志松於原審證述大致相符，證稱：「（那是何人拿安
    非他命到全國加油站給你的？就是一點點的安非他命那次？
    ）丁○○」（見原審卷一第195頁），「（就是在全國加油
    站拿到安非他命之前，你有打電話到0000000000，你是打給
    誰？）打電話給奶媽。（何人接聽的電話？）男孩子。（是
    不是甲○○接聽的？）不是。我不認識那個男孩子。（對於
    丁○○於本院準備程序的筆錄說96年8月6日接到你的電話後
    ，有去全國加油站那邊和你交易，給你壹包1千元的安非他
    命，有何意見？）我沒有錢給他。去那邊是有。我不知道接
    聽電話的是誰。（電話中你是如何說的？）我說我要一個男
    生。就是說1千元的安非他命。然後就約在全國加油站，到
    了全國加油站，送貨的人就是丁○○，我說我沒有領錢，丁○○有把安非他命給我，我告訴丁○○，要他回去告訴甲○○，說就算是我向甲○○討來自己要吃的。（所以你沒有付
    1千元？）是的」等語（見原審卷一第196至198 頁），互核
    相符，是被告丁○○確有於附表一編號4之1之時間地點交付
    1包價值1000元甲基安非他命予高志松之事亦堪認定。且證
    人高志松該次取得甲基安非他命係無償受讓而非購買之事實
    ，亦據證人高志松於原審證述在卷，核與被告甲○○於原審
    所述相符（見原審卷一第19頁），是證人高志松該次係無償
    受讓安非他命，亦堪認定。
  2.再該包甲基安非他命係被告丁○○受被告己○○之委託交付
    等情，亦據證人即被告丁○○於原審證述在卷，結證稱：「
    （96年8月6日你確實有送1包安非他命到全國加油站給高志
    松？）對。但是我沒有收錢。這包安非他命是從己○○那邊
    拿的，是我跟己○○說『過改』，就是高志松要安非他命，
    己○○就拿1包安非他命給我，但是重量、價值我不曉得。
    （高志松這次打電話來要安非他命，是你接的電話？）是的
    。（高志松在電話裡面是不是說他要1千元的男生？）他只
    是說他要1千元的男生，但是沒有說他要買。（你向己○○
    說，高志松要安非他命，為何不用向高志松收錢？）因為他
    們都有認識。（高志松要安非他命的這通電話，高志松是否
    有與己○○講到電話？）沒有。（你如何知道己○○願意把
    這包安非他命給高志松而不用收錢？）我不知道，我只是把
    話告訴己○○而已，要不要收錢是己○○決定的。我那時候
    有告訴己○○，高志松說是要拿來吃的，沒有說要買。（既
    然高志松沒有說要買，為何你掛上電話之後，就直接決定了
    ？）就是我把高志松告訴我的話轉達己○○」等語（見原審
    卷二第30、31頁），再參以證人即被告丁○○行為時年僅18
    歲，由其平日係依被告甲○○、己○○之指示送甲基安非他
    命至交易地點予購買者如陳榮馳、楊宗斌等情，已如前述，
    且其係為換取甲基安非他命以供吸食而受被告己○○之指示
    負責前往交易等情，亦為被告丁○○於原審自承在卷（見原
    審卷二第28頁），是其確係受被告甲○○、己○○之指揮，
    負責前往交易地點完成交易之小弟，衡情其所證述係受被告
    己○○之指示，由被告己○○交付甲基安非他命，指示其將
    該甲基安非他命交付予高志松乙節，應堪採信，是被告己○○就此部分無償轉讓甲基安非他命予高志松部分，顯與被告
    丁○○有犯意聯絡及行為分擔，亦堪認定。
  3.又該包甲基安非他命雖係被告己○○交付被告丁○○，指示
    其送交高志松，然被告甲○○亦與己○○、丁○○有犯意聯
    絡等情，亦據被告甲○○於原審自白供稱：「高志松是有問
    我說有沒有安非他命，我說有，他說可不可以請他，我說好
    ，我後來有免費請高志松吸安非他命，我就是拿了1小包送
    高志松，但是時間我不太記得了。‥‥應該是在全國加油站
    ，但是我沒有收他的錢」等語（見原審卷一第19頁），「我
    沒有收錢，我是請他吸。但是我不確定是哪一天了。我記得
    我有請凱中拿去給高志松」等語（見原審卷二第37頁）。雖
    證人高志松於原審證述並未直接與被告甲○○直接於電話中
    通話，然被告甲○○既坦承有託被告丁○○至全國加油站轉
    交安非他命予高志松，事後復要求高志松將該次所轉讓之安
    非他命之剩餘部分，委請高志松交付予乙○○，亦據證人高
    志松於原審證述：「（甲○○給你過幾次安非他命？）我跟
    他討過2、3次，但是只有給我1次而已。（給你1次那次，就
    是後來剩下的有給乙○○的那次？）是的。（那次給你多少
    ？）小小包，沒有多少，我沒有秤重。（那次的份量吸食了
    幾次？）快兩次，還有剩下一點點就拿給乙○○」等語（見
    原審卷一第191至193頁）在卷，足認被告甲○○對轉讓甲基
    安非他命予高志松之事知情，並應與被告己○○、丁○○有
    犯意聯絡亦明；從而，本件高志松確於96年8月6日先撥打電
    話至被告甲○○處，經被告丁○○接聽後，高志松表明要1
    千元甲基安非他命，被告丁○○經向被告己○○說明，由被
    告己○○提供甲基安非他命交被告丁○○送至三豐路全國加
    油站予高志松，且被告甲○○亦知此事，並認該甲基安非他
    命係其所有，故其後於乙○○需要甲基安非他命時，復由被
    告甲○○委請高志松將其前所轉讓之甲基安非他命之剩餘部
    分，轉交予高志松，是被告甲○○、己○○、丁○○此部分
    轉讓甲基安非他命犯行部分已堪認定。
  4.雖被告丁○○於原審曾供稱：「我送去全國加油站，我看到
    高志松，我就把安非他命1包交給高志松，然後向高志松收
    取現金1千元，收到現金之後，我就回去找己○○，把錢拿
    給己○○」云云（見原審卷一第45頁），惟此部分其後亦經
    被告丁○○具結證稱：當時高志松並沒說要買等語，及證人
    高志松亦證稱並未付款等語，已如前述，是應以證人被告丁○○、高志松具結證述之相符內容，較堪採信。是尚難無其
    他積極證據，而僅依被告丁○○上開未經具結之供述，遽即
    認定該次係販賣甲基安非他命予高志松。另被告己○○雖否
    認此部分犯行，惟所述與證人丁○○於原審所述不符，其空
    言否認，顯非可採。
  (五)就被告甲○○販賣甲基安非他命予乙○○部分（即附表一編
    號5之1）：
  1.業據被告甲○○對有於96年8月間委託綽號「過改」之高志
    松將甲基安非他命交付予乙○○之事，於原審自承在卷（見
    審卷一第20頁），復據證人高志松對96年8月19日在臺中縣
    后里鄉○○路媽祖廟前，確有依被告甲○○之委託，將1包
    甲基安非他命交付予乙○○之事亦於原審具結證述在卷，證
    人高志松於原審證稱：「（有無幫甲○○送過安非他命給乙○○？）甲○○打電話給我，問我說我向他要的安非他命還
    有沒有，我說還有一點，甲○○說乙○○要，我就說那不然
    我剩下的給他就好了。‥‥後來我當天回家的路上，有遇到
    乙○○，我就把一點點給乙○○，不夠吸食一次」等語（見
    原審卷一第191頁），「（是不是在96年8月19日13時許，在
    后里鄉○○路媽祖廟前，你將該包安非他命交給乙○○？）
    是的。（剛剛為什麼說是在回家的路上交給乙○○？）因為
    是要先到三光路，然後到我家，三光路媽祖廟就是在我回家
    的路上，地點是一樣的。（96年8月19日你將該包安非他命
    交給乙○○，是依據甲○○的指示？）是的。（甲○○是如
    何指示你的？）就是打電話給我，他用哪支電話我忘記了，
    我是用0000000000電話接聽的，她說我那時候向她要的還有
    沒有，我說還有一點點，然後她說夠不夠給乙○○，說乙○○下班要用，我說還剩下一點點，我說不然剩下大概一次的
    份量給他。（甲○○是否有告訴你，乙○○在哪裡？）他說
    是在三光路的廟那裡。後來乙○○有打公用電話給我，我就
    說我現在剛好要回家，我就順便送去廟那邊給乙○○」等語
    （見原審卷一第195至196頁），是依被告甲○○於原審供述
    及證人高志松之上開證述內容，足認被告甲○○確有於96年
    8月19日13時許委託高志松交付1包甲基安非他命予乙○○，
    而高志松隨後亦有依被告甲○○之指示，於附表一編號5之1
    之時間地點，即同日下午，至臺中縣后里鄉○○路媽祖廟前
    ，將1包甲基安非他命交付予乙○○之事。
  2.被告甲○○當日係以賒欠方式販賣1千元甲基安非他命予乙○○等情，亦有乙○○當日即96年8月19日13時許與被告甲○○之通訊監察譯文可佐（見警局卷第114頁），該次通訊
    之對話內容為：「
    Ｂ（即使用0000000000號者）：‥‥先用1千給我好嗎？
    Ａ（即使用0000000000者）：
        我不在后里。你打電話給過改  唉，他跟阿旺一起。
    Ｂ：可是我要先欠著，明天才能給你。
    Ａ：你打給他說我先向他借給你，他要不相信就會打電話給
        我。
    」等語，該0000000000號行動電話係乙○○所使用，亦有電
    話基本資料在卷可憑（見警局卷第90頁），是當日乙○○於
    電話中係與被告甲○○約定以賒欠方式購買1千元甲基安非
    他命，被告甲○○並指示乙○○向綽號「過改」之高志松聯
    繫交付甲基安非他命之事，是乙○○當日係以賒欠方式向被
    告甲○○購買1千元甲基安非他命，亦堪認定。雖被告甲○○辯稱：伊係請高志松拿安非他命給乙○○吸，當成要請我
    的云云，意指自己係幫助無償轉讓甲基安非他命云云，惟與
    上開通訊監察譯文不符，顯非可採。至於證人乙○○於本院
    結證稱：
    辯護人問：你認識被告王秀玲嗎？
    乙○○答：認識。
    辯護人問：交情如何？
    乙○○答：很好。
    辯護人問：你有跟她拿過毒品嗎？
    乙○○答：她請我的。
    辯護人問：是哪一種？
    乙○○答：安非他命。
    辯護人問：（提示警卷第105頁通聯譯文）96年08月19日13
              點33分33秒，請問你是否其中的談話者？
    乙○○答：是的。
    辯護人問：談話內容？
    乙○○答：口頭上說要跟她借安非他命。
    辯護人問：第一欄記載是什麼意思？
    乙○○答：我沒有錢，要跟他拿，她說不用。
    辯護人問：第三欄部分記載我要先欠著明天才能給你是何意
              思？
    乙○○答：她是說要請我，因為之前就認識。
    辯護人問：你沒有回答我的問題？
    乙○○答：我說要先欠著，她說要請我。
    辯護人問：後來你是還她錢還是安非他命？
    乙○○答：都沒有。
    檢察官問：被告甲○○綽號是否叫奶媽？
    乙○○答：是的。
    檢察官問：警訊時警察問你安非他命向何人買的，你說跟奶
              媽買的，且都是銀貨兩訖，你的陳述是否實在？
    乙○○答：我當時的意思是她請我的。
    檢察官問：警詢筆錄你有看過再簽名嗎？
    乙○○答：對。
    審判長問：你跟被告甲○○的通聯說要先欠著明天再給你，
              可是通聯裡面她並沒有這樣說？
    乙○○答：隔天我要拿給她，她說不用。
    審判長問：你本來就要先欠著後來為何她不跟你拿？
    乙○○答：因為我打電話給她，說沒法還她，她說不用還了
              。
    等語（見本院卷97年8月6日審判筆錄第3～5頁），惟與上開
    事證不符，是其於本院證述情節，無臨訟附和被告甲○○之
    詞，非可據為有利被告甲○○之認定。被告甲○○此部分販
    賣甲基安非他命予乙○○部分，亦堪認定。
  (六)就被告甲○○販賣甲基安非他命予謝麗珠部分（即附表一編
    號6之1、6之2）：
  1.被告甲○○此部分販賣甲基安非他命予謝麗珠部分，業據被
    告甲○○對曾於96年7月中旬，有在星宿汽車旅館交付價值
    約2000元的甲基安非他命予謝麗珠之事於自承在卷（見原審
    卷二第34頁），復據證人謝麗珠於偵訊及原審多次證述在卷
    ，指證歷歷，互核雖證人謝麗珠上開陳述內容就販賣次數陳
    述係5、6次或2次，及購買價格係2500元或2千元略有出入，
    惟就附表一編號6之1、6之2之時間地點，確均有向被告甲○○購買甲基安非他命乙節，前後證述一致，其中，證人謝麗
    珠於原審就交易經過證稱：「甲基安非他命是綽號奶媽的朋
    友買的，奶媽是女的，但是真實姓名我不知道。（奶媽是不
    是在庭的被告甲○○？）是的。（如何買的？）電話聯絡。
    ‥‥（聯絡、交易的過程如何？）就是問他那邊是不是可以
    幫我調東西，就是安非他命，他說可以幫我調調看，然後約
    個地方，我前後買了兩次，都是在汽車旅館。（一次買多少
    ？）兩千或是兩千五。（何人拿來給你的？）我去拿的。（
    汽車旅館的地點在哪裡？）在臺中縣豐原市。（何人拿來給
    你的？）奶媽本人拿來的。（每次打電話都是甲○○接電話
    的？）都是她。（甲基安非他命是向甲○○買的？）對。（
    剛剛為何說調調看，是何意思？）就是我問她那邊有沒有」
    等語（見原審卷二第5至7頁），「（還記得向甲○○買安非
    他命的時間嗎？）忘記了。大約去年96年年中的時候。‥‥
    （是用特定的電話聯絡的還是用不特定電話聯絡的？）我都
    是用我自己的行動電話聯絡的。（甲○○的電話是特定的嗎
    ？）她不一定用同1支，他有很多支，至少有兩支。‥‥（
    你說交易的汽車旅館的地點是在裡面還是外面？）在裡面。
    （是在房間裡面？）是的」等語（見原審卷二第9、11頁）
    ，「（你說向甲○○買了2、3次安非他命，究竟是2次還是3
    次？）2次。（第一次向甲○○買安非他命的時間？）年中
    的時候。（之前偵訊中買安非他命的時間，說96年7月初的
    時候一次，96年7月中旬的時候一次，是否正確？）應該是
    這樣。（這2次買安非他命的地點是否相同？）都是在汽車
    旅館。都是在豐原市的星宿汽車旅館的房間裡面。（2次向
    甲○○買安非他命的金額為何？）2千到2千5。（第一次是
    買多少錢？）2千5。（買到多少重量的安非他命，幾包？）
    就是1包，我可以分很多次吸食。（第2次買安非他命，是買
    多少？）也是買1包，也是我可以吸很多次。重量我不知道
    有多重。（檢察官問你的時候，你說每次都是買2500元，為
    何與今日所述不同？）應該是這次說的比較正確，我是說每
    次都是大約2500元，但是應該是2千到2千5，今天說的比較
    正確。（到底第一次拿多少，第二次拿多少？）第一次拿2
    千5，第二次拿2千元的安非他命。（2次向甲○○買安非他
    命是不是一手交錢，一手交貨？）是的。2次都是這樣。（
    警詢中有把甲○○的手機號碼說出來，當時說的是否正確？
    ）正確，當時我是看我手機的資料說的。（警詢中說甲○○
    用的電話是0000000000、00 00000000、0000000000、是否
    正確？）對啊，那是那時候他使用的。（為何偵訊中你都一
    再說是跟甲○○買了5、6次？）我是打電話打了5、6次，但
    是成功交易的就是這兩次。（所以你向甲○○買安非他命，
    從聯絡過程到交易成功，都是與甲○○一個人接洽而已？）
    對。」等語（見原審卷二第12至16頁），「甲○○拿安非他
    命給我的時候，有向我收錢。這是第二次的事情。我記得只
    有給兩千元」等語（見原審卷二第17頁）；而證人謝麗珠於
    偵訊亦具結證稱：「用我的電話0000-000000打他的行動電
    話，我在警察局是警察有拿著我的手機去查通訊錄，查到奶
    媽的電話，奶媽的行動電話有3支，我從96年6、7月份跟他
    買的。我打給他之後，他就叫我去他住的汽車旅館（豐原的
    新宿汽車旅館），有一次是在那邊，其他的忘記了」等語（
    見偵查卷第10頁）「我跟奶媽的買5、6次毒品，是在96年7
    月初、7月中旬各1次，都在新宿汽車旅館交易安非他命，每
    次都買2500元。之前的時間、地點都不確定。因為奶媽另外
    還有二支行動電話，所以通聯紀錄都沒有我跟他買的紀錄。
    （星宿汽車旅館去過1次或2次？）2次」等語（見偵查卷第
    70頁），證人謝麗珠於偵訊及原審多次證述，均指證被告甲○○有如附表一編號6之1、6之2之販賣甲基安非他命犯行，
    再參以被告甲○○於本院與證人謝麗珠當庭對質後，復亦承
    認有如附表一編號6之2之時間地點交付甲基安非他命予謝麗
    珠之事，已如前述，更足佐證證人謝麗珠所述並非憑空誣指
    ，應堪採信。
  2.雖被告甲○○先於原審辯稱：「我沒有賣給謝麗珠。我認識
    謝麗珠大約幾個月而已。謝麗珠之前曾經跟我借錢，說他開
    車撞到，要賠給人家，這是96年7月份的事情，但是他沒有
    還我錢，我向他要，有說了一些不好聽的話」云云（見原審
    卷一第21頁）；其後又於原審改稱：「是在7月中旬的時候
    ，在星宿汽車旅館，我給她（指謝麗珠）1包安非他命，那
    包大約是兩千元的價值，但是我沒有向他收錢」云云（見原
    審卷二第34頁），先否認販賣，後改稱曾無償轉讓價值2千
    元之安非他命1次，其前後辯解不一，所辯已難採信。且被
    告甲○○雖辯稱曾向謝麗珠催討借款，而有怨隙，惟業據證
    人謝麗珠於原審否認有積欠被告甲○○3千元，且證稱：「
    （甲○○說他沒有賣安非他命給你？）確實有賣安非他命給
    我，我怎麼會因為3千元就亂說，罪很重的，而且這3千元也
    不是甲○○借給我的，而且甲○○也沒有向我討過錢，也沒
    有提過這件事情」等語，而否認2人間有因催討借款而有怨
    隙之事，倘被告甲○○係無償轉讓價值2千元甲基安非他命1
    次予謝麗珠，顯見2人間應有交情，謝麗珠何須於偵訊誣指
    被告甲○○係販賣甲基安非他命，復於原審均堅指不移，是
    被告甲○○否認販賣甲基安非他命予謝麗珠，顯非可採。至
    於證人丙○○於本院證稱：「（你知道被告甲○○跟謝麗珠
    之間有無糾紛？）可能是債務問題，被告甲○○跟我說她有
    借三千多元給洪玲她家住后里，給她修車，被告甲○○跟她
    要錢都找不到人，所以被告己○○才帶我去找洪玲，可是找
    不到人，後來她老公請我們進去裡面坐，知道他老婆有跟被
    告甲○○借這三千多元的事情，她老公有說要拿錢給被告甲○○，後來就無音訊了。．．．（照你這樣說，洪玲就是謝
    麗珠嗎？）應該沒有錯。」等語（見本院卷第213～214頁）
    ，核與證人謝麗珠證述情節不符合，其證言非可據為有利被
    告甲○○之認定。
  (七)此外，被告己○○如附表一所載之各該販賣海洛因、甲基安
    非他命犯行部分，復有其所有如事實欄所載時、地扣案之00
    00000000號、0000000000號、0000000000號行動電話共3支
    （共含SIM卡3張）、電子磅秤1臺、分裝袋2包可佐，更足佐
    證被告甲○○、己○○、丁○○確有販賣甲基安非他命之事
    。至被告丁○○一再辯稱：伊只是幫己○○送安非他命，賣
    的人是己○○云云，惟被告丁○○就附表一所載有參與之犯
    行部分，明知被告甲○○或被告己○○係從事販賣甲基安非
    他命或轉讓甲基安非他命，猶同意受託負責至指定交易地點
    送交甲基安非他命，並且就販賣部分負責收取甲基安非他命
    之對價以完成交易，其顯係基於與被告甲○○或己○○有犯
    意聯絡而為構成要件之犯行，是其自非幫助犯而係共同正犯
    ，所辯不足為有利自己之認定。本件被告甲○○、己○○、
    丁○○均未坦承就販賣海洛因或甲基安非他命予王文志、陳
    榮馳、楊宗斌、乙○○、謝麗珠之各該犯行之販入、賣出之
    營利所得，致無從得知被告甲○○等人上開各該販賣海洛因
    、甲基安非他命時，其購入海洛因、甲基安非他命之確實價
    格，及是否確有低買高賣之營利情事，惟販賣第一級毒品海
    洛因、販賣第二級毒品甲基安非他命均屬違法行為，非可公
    然為之，販賣者販入後可任意分裝增減其分量再行出售，每
    次交易之價格、數量，亦隨時依交易對象、當時行情而變動
    ，縱或出售之價格較低，亦非當然無營利意圖，即便為相同
    價格，因份量較少亦能從中獲利，除經坦承犯行並供明販入
    、賣出確實價量外，委難查得實情，復無法查獲其上手，更
    難查悉有無從中獲利，是除非別有事證足認係按同一價量委
    買或轉售，確未牟利外，尚難據此即認販賣之證據有所未足
    ，否則將造成知過坦承者難辭重典，飾詞否認者反得僥倖，
    而失情理之平。且按一般民眾均知政府對毒品之查禁森嚴，
    重罰不予寬貸，衡情倘非有利可圖，絕無平白甘冒被嚴查重
    罰之高度風險之理，從而，舉凡其有償交易，除足反證其確
    係另基於某種非營利本意之關係外，尚難因無法查悉其販入
    價格，作為是否高價賣出之比較，諉無營利之意思阻卻販賣
    犯行之追訴（最高法院84年度第3次刑事庭會議決議意旨參
    照）。被告甲○○等人如附表一所載之各該販賣犯行，渠等
    與證人即購買毒品之王文志、陳榮馳、楊宗斌、乙○○、謝
    麗珠等均非至親，倘無從中賺取差價或投機貪圖小利，豈有
    屢屢甘冒重典依購入價格轉售或代購之理？被告甲○○、己○○、丁○○上開如附表一所載各該編號犯行主觀上具有營
    利之意圖，亦可認定。本件事證已臻明確，被告等人如附表
    一所載之各該犯行，均堪認定。
三、查海洛因、甲基安非他命係毒品危害防制條例第2條第2項第
    1款、第2款所定之第一級毒品、第二級毒品，不得持有及販
    賣；又按安非他命類迭經行政院衛生署於69年12月8日衛署
    藥字第301124號、79年10月9日衛署藥字第904142號公告列
    入藥物藥商管理法第16條第1款（即現行藥事法第22條第1項
    第1款）之禁藥管理，迄今尚屬禁藥，同時亦屬毒品危害防
    制條例第2條第2項規定之第二級毒品，再按藥事法第83 條
    第1項法定刑為7年以下有期徒刑，得併科新臺幣500萬元以
    下罰金，較毒品危害防制條例第8條第2項之轉讓第二級毒品
    之法定刑為重，且毒品危害防制條例與藥事法二者，並無必
    然之特別法與普通法關係，故除有轉讓之第二級毒品達毒品
    危害防制條例第8條第6項之一定數量，經依法加重後之法定
    刑較藥事法第83條第1項之法定刑為重之情形外，因藥事法
    第83條第1項為後法，且為重法，應優先適用藥事法處罰。
    核被告己○○如附表一編號1之1、1之2、1之3所為，被告甲○○如附表一編號1之3之所為，均係犯毒品危害防制條例第
    4條第1項之販賣第一級毒品罪；被告己○○如附表一編號2
    之2、3之1、3之3之所為，被告甲○○如附表一編號2之1、2
    之2、2之3、3之2、5之1、6之1、6之2之所為，被告丁○○
    如附表一編號2之1、2之3、3之1、3之2、3之3之所為，均係
    犯毒品危害防制條例第4條第2項之販賣第二級毒品罪；被告
    己○○、甲○○、丁○○如附表一編號4之1之轉讓安非他命
    之所為，均係犯藥事法第83條第1項之轉讓禁藥罪。被告己○○、甲○○就附表一編號1之3、2之2之犯行，被告甲○○
    、丁○○就附表一編號2之1、2之3、3之2之犯行，被告己○○、丁○○就附表一編號3之1、3之3之犯行，被告己○○、
    甲○○、丁○○就附表一編號4之1，有犯意聯絡及行為分擔
    ，均為共同正犯。再被告甲○○就附表一編號5之1之犯行部
    分，因交付甲基安非他命予乙○○之高志松，其主觀犯意係
    出於轉讓甲基安非他命之轉讓禁藥犯意（至高志松涉犯轉讓
    禁藥罪嫌部分，應由檢察官另行偵查處理），是被告甲○○
    委由犯轉讓甲基安非他命即轉讓禁藥罪嫌之高志松完成甲基
    安非他命之交付，係屬間接正犯。公訴人雖認被告己○○、
    甲○○、丁○○如附表一編號4之1之所為，均係犯毒品危害
    防制條例第4條第2項之販賣第二級毒品罪云云，惟此部分之
    犯行並無證據證明係屬販賣甲基安非他命，應僅有轉讓甲基
    安非他命之犯行，已如前述，是此部分應僅成立轉讓禁藥罪
    ，公訴人所認顯係有誤，此部分之起訴法條應予變更。再被
    告甲○○、己○○因販賣而持有第一級毒品海洛因、被告己○○、甲○○、丁○○因販賣、轉讓而持有第二級毒品甲基
    安非他命之低度行為，均應為其販賣海洛因、販賣、轉讓甲
    基安非他命之高度行為所吸收，不另論罪。再被告己○○所
    犯附表一編號1之1、1之2、1之3之販賣第一級毒品罪，及被
    告甲○○所犯附表一編號1之3之販賣第一級毒品罪，其等之
    法定本刑為死刑或無期徒刑，其2人因一時貪念、失慮致罹
    重典，其販賣毒品之對象均係王文志1人，王文志購入後亦
    僅供己施用，未轉售他人造成更大危害，且被告己○○就附
    表一編號1之1、1之2之販賣海洛因之價額各僅1千元，被告
    己○○、甲○○就附表一編號1之3之販賣海洛因之價額僅3
    千元，均獲利有限，與販賣毒品之大、中盤商有別，倘逕予
    宣告法定最低度之無期徒刑，猶嫌過重，其等此部分之犯罪
    情狀尚堪憫恕，在客觀上足以引起一般人之同情，爰均依刑
    法第59條規定，就其等各該次販賣海洛因之犯行均酌予減輕
    其刑。再被告甲○○、己○○、丁○○各所犯上開各該販賣
    海洛因、販賣甲基安非他命犯行，犯意各別，行為互殊，應
    予分論併罰。
四、原審依據上述理由，適用刑事訴訟法第299條第1項前段、第
    300條、藥事法第83條第1項、毒品危害防制條例第4條第1項
    、第2項、第19條第1項，刑法第28條、第11條、第51條第5
    款、第59條、第37條第2項、第38條第1項第2款，審酌被告
    己○○、甲○○明知第一級毒品海洛因、第二級毒品甲基安
    非他命戕害他人身心健康，被告丁○○亦知甲基安非他命係
    戕害他人身心健康之毒品，竟因貪圖利益，販賣牟利及轉讓
    ，犯罪後之態度，及其等尚非大中盤商，販賣之次數、數量
    及所得之財物有限等一切情狀，量處如附表一所示之刑，且
    依被告己○○如附表一編號1之1、1之2、1之3之販賣第一級
    毒品，及被告甲○○如附表一編號1之3之販賣第一級毒品之
    犯罪性質，認有褫奪公權之必要，併分別宣告如附表一上開
    編號所載之褫奪公權期間，及對被告己○○、甲○○、丁○○定其等應執行之刑（主刑及褫奪公權部分）依序為有期徒
    刑25年、褫奪公權7年，有期徒刑24年、褫奪公權5年，有期
    徒刑12年。敘明未扣案之被告等人如附表一各該編號所載之
    販賣第一級毒品海洛因、第二級毒品甲基安非他命所得之財
    物，除附表一編號2-1、2-2、2-3、5-1之販賣甲基安非他命
    犯行，其各該販賣甲基安非他命之對價均因賒欠而屬「尚未
    取得」，不應諭知沒收外，餘均應依毒品危害防制條例第19
    條第1項規定諭知沒收或連帶沒收，販賣第一級毒品、第二
    級毒品所得財物，如全部或一部不能沒收時，以各該被告財
    產抵償或連帶扺償之。又扣案之0000000000號、0000000000
    號、0000000000號行動電話共3支（共含SIM卡3張）、電子
    磅秤1臺、分裝袋2包，均係被告己○○所有供其犯附表一所
    載之毒品交易聯絡所用、供買賣毒品交易或轉讓禁藥所用之
    物，業據被告己○○陳明在卷，爰依法宣告沒收；至扣案之
    現金3700元係被告甲○○所有之物，業據被告甲○○陳明在
    卷，另扣案之帳冊筆記本2本、帳冊筆記1張，分係被告己○○、甲○○所有之物，業據被告己○○、甲○○陳明在卷，
    惟無證據證明係渠等販賣毒品海洛因或甲基安非他命所得或
    所用之物，自不予宣告沒收。核其認事用法俱無不當，量刑
    亦稱允洽，被告等猶執陳詞否認部分犯行，指摘原判決量刑
    過重而提起上訴；檢察官以原判決適用刑法第59條予被告等
    減刑及定執行刑均不及宣告刑之2分之1，指摘原判決不當而
    起上訴。惟原審已敘明適用刑法第59條之具體事由，對於被
    告等犯行之證據取捨已論述如上，又定被告等應執行刑與最
    高刑度有期徒刑30年相較，並未失之過輕，其等上訴俱非有
    理由，應駁回其等此部分之上訴。
貳、無罪部分:
一、公訴意旨如附表二所載。
二、按犯罪事實應依證據認定之，無證據不得認定犯罪事實。又
    不能證明被告犯罪者，應諭知無罪之判決，刑事訴訟法第
    154條第2項、第301條第1項定有明文。又按刑事訴訟法第
    161條已於91年2月8日修正公布，其第1項規定：檢察官就被
    告犯罪事實，應負舉證責任，並指出證明之方法。因此，檢
    察官對於起訴之犯罪事實，應負提出之證據及說服之實質舉
    證責任。倘其所提出之證據，不足為被告有罪之積極證明，
    或其指出之證明方法，無從說服法院以形成被告有罪之心證
    ，基於無罪推定之原則，自應為被告無罪判決之諭知（最高
    法院92年度臺上字第128號判例參照）。又事實之認定，應
    憑證據，如未能發現相當證據或證據不足以証明，自不能以
    推測或擬制之方法，以為裁判之基礎（最高法院40年度臺上
    字第86號判例亦有明文）。經查：
三、就被告甲○○、被告丁○○被訴如附表二編號1之1、1之2之
    販賣海洛因予王文志之犯行，及被告丁○○被訴如附表二編
    號1之3之販賣海洛因予王文志部分：
  (一)訊據被告甲○○堅決否認有販賣海洛因予王文志犯行，辯稱
    ：伊沒有接到電話等語。被告丁○○亦堅決否認有販賣海洛
    因予王文志犯行，辯稱：伊沒有去月眉國小，我也不知道這
    件事情等語。公訴人認被告甲○○、丁○○涉犯此部分販賣
    海洛因犯行（即附表二編號1之1、1之2、1之3），無非以證
    人王文志偵訊證述為據，惟證人王文志雖於偵訊具結證稱：
    「（海洛因是跟誰買的？）跟綽號『奶媽』買的，用我的行
    動電話0000000000打他們的行動電話0000 000000，大部分
    都是奶媽接的，還有小斌、凱中都有接過電話，我就跟他們
    說要買毒品，我都是跟他們買海洛因，他們三人都有交貨給
    我過。總共3次，都是小斌送來的，其中有1次凱中也有一起
    來」云云（見偵查卷第65頁），惟依證人上開陳述，僅泛稱
    被告等3人「都有交貨給我過」云云，然其僅陳述被告己○○具體交付海洛因並收受對價之時地（已如前理由欄所載被
    告己○○有罪部分之證人王文志陳述所載），對何時地係被
    告甲○○或丁○○所交付，並未詳述，復指證其中1次凱中
    即被告丁○○亦有一同前往，然對被告丁○○係何時地有陪
    同被告己○○一同前往，又係就該次販賣海洛因犯行有何行
    為分擔，均未詳述，此部分自難依上開隻言片語之證述內容
    ，遽即認被告甲○○就附表二編號1之1、1之2之販賣海洛因
    部分，被告丁○○就附表二編號1之1、1之2、1之3之販賣海
    洛因部分，均與被告己○○有犯意聯絡及行為分擔。
  (二)又被告己○○於原審供稱就王文志購買海洛因部分（即附表
    一編號1之1、1之2、1之3）與被告丁○○無關，並供稱：「
    （丁○○是否有一起去買或是出面？）沒有」等語（見原審
    卷一第14頁），而證人王文志於原審亦證稱：「（你打電話
    給小斌、奶媽的時候，會不會是凱中接的電話？）他有接過
    。（你與凱中都說什麼？）說要找小斌，然後就轉給小斌。
    （有無向凱中提過要拿毒品之類的話？）沒有」等語（見原
    審卷一第137頁），且未再提及其偵訊所言，被告丁○○曾
    有1次與被告己○○一同前往之時間、地點為何，究有參與
    何部分販賣海洛因之犯行，是依同案被告己○○、證人王文
    志於本院之上開陳述內容，實難認被告丁○○有從事販賣海
    洛因予王文志之犯行。此外，復查無其他積極證據足資證明
    被告甲○○、丁○○附表二編號1之1、1之2之販賣海洛因部
    分，與被告己○○有犯意聯絡及行為分擔，亦無其他積極證
    據足資證明被告丁○○就附表二編號1之3之販賣海洛因部分
    ，與被告甲○○、被告己○○有犯意聯絡及行為分擔，此部
    分證據不足證明，自應依法為無罪之諭知。
二、就被告甲○○如附表二編號2之4、己○○如附表二編號2之
    1、2之3、2之4、丁○○如附表編號2之2、2之4之被訴販賣
    甲基安非他命予陳榮馳部分（即附表二編號2之1至2之4）：
  (一)就被告己○○被訴如附表二編號2之1、2之3、被告丁○○被
    訴如附表二編號2之2部分，證人陳榮馳向被告甲○○以賒帳
    方式購買甲基安非他命3次，其中附表二編號2之1、2之3係
    被告丁○○所交付甲基安非他命，附表二編號2之2係被告己○○所前往交付甲基安非他命等情，業據證人陳榮馳於原審
    詳述在卷，且遍查證人陳榮馳之證述內容，均未能陳述附表
    二編號2之2、2之3係分別與被告丁○○、被告己○○談妥交
    易甲基安非他命之內容，復無其他積極證據足資證明被告己○○有參與附表二編號2之1、2之3之販賣甲基安非他命予陳
    榮馳之行為、被告丁○○有參與附表二編號2之2之販賣甲基
    安非他命予陳榮馳之行為，亦無證據證明被告己○○就附表
    二編號2之1、2之3之犯行、被告丁○○就附表二編號2之2之
    犯行，知悉與被告甲○○有販賣甲基安非他命部分，並與之
    有犯意聯絡，既無證據證明有犯意聯絡或行為分擔，自難對
    被告己○○就附表二編號2之1、2之3、被告丁○○就附表二
    編號2之2部分，均論以共同正犯。
  (二)至被告丁○○雖曾於原審供稱：「96年8月左右我有去總督
    大樓、新都酒店，因為那時候我與己○○在一起，己○○委
    託我去送安非他命到新都酒店、總督大樓的樓下交給對方，
    每次都是1包安非他命，對方我不知道名字。‥‥我在總督
    大樓那邊還有新都酒店那邊都是收到1千元，我都是交給對
    方1包安非他命，但是重量我不曉得。（都是一手交錢，一
    手交安非他命？）是的。（有無去尼斯堡汽車旅館，受託拿
    安非他命給買家？）沒有」等語（見原審卷一第41、43頁）
    ，而指稱係受被告己○○之委託而送甲基安非他命，惟此部
    分其並未指稱該買家即係陳榮馳云云，反供稱：陳榮馳是誰
    伊不知道云云（見原審卷一第41頁），是依被告丁○○之上
    開供述內容，僅知「其曾受被告己○○委託送甲基安非他命
    至指定之地點予『不詳姓名之人』，並收取1千元」，尚難
    認「其曾受被告己○○委託送甲基安非他命至指定之地點予
    『陳榮馳』，並收取1千元」，尚難僅因被告丁○○之上開
    語焉不詳之供述內容，亦不足認定該不詳姓名之人即係陳榮
    馳，自不能僅依被告丁○○之上開供述，遽即認被告己○○
    有參與附表一編號2之1、2之3之販賣甲基安非他命之犯行。
  (三)另證人即被告丁○○雖於原審就附表二編號2之2部分證稱：
    「我比較確定的是8月15日那次，是在新都酒店那邊，我只
    是幫忙己○○轉交安非他命1包給陳榮馳，重量我不曉得。
    那次我記得沒有向陳榮馳收錢，我只是幫忙拿給陳榮馳而已
    ，陳榮馳說他已經與己○○說好了，就叫我直接拿給他而已
    ，我就直接拿安非他命給陳榮馳，然後就走了，我沒有再問
    過己○○。‥‥（你拿安非他命給陳榮馳，一共幾次？）我
    只記得15日在新都酒店那次而已」云云（見原審卷二第24頁
    ），惟證人即被告丁○○此部分之陳述，與證人陳榮馳於原
    審之證述內容不符。參以人之記憶有隨時間而不完全之處，
    被告丁○○何以於原審始明確記憶其送甲基安非他命予陳榮
    馳之時間係96年8月15日，並未提出其他說明，復無其他證
    據足資佐證被告丁○○此部分之自白與事實相符，是此部分
    尚難依其上開陳述，遽即為不利被告丁○○之認定，而認被
    告丁○○就附表二編號2之2部分，亦與被告甲○○、己○○
    有犯意聯絡及行為分擔。
  (四)至被告甲○○、己○○、丁○○3人被訴如附表二編號2之4
    之販賣甲基安非他命予陳榮馳部分，亦據證人陳榮馳於偵訊
    結證稱：「96年8月20日等，20日是最後一次，但是沒有成
    交」等語（見偵查卷第43頁），於原審亦證稱：「（沒有現
    金，所以沒有拿到安非他命的那次的時間為何？）96年8 月
    20日是最後一次。...... 因為之前都沒有付錢，所以這次
    不給」等語（見原審卷一第160頁），又對該次交易情形詳
    證稱：「（提示警卷第95頁96年8月20日12時54分、13時35
    分通聯紀錄，這是你與甲○○的通聯紀錄，有提到三加一，
    就是說之前有3次，這是第四次？）對。（所以96年8月20
    日這次，究竟交易有無完成？）沒有完成。（不是已經說三
    加一了，然後你說月結、月初，結果還是沒有完成交易？）
    因為之前的還沒有清，所以就沒有完成。（連1張都沒有完
    成？）對。因為我說2張，反而讓對方不高興，所以就沒有
    完成了。（這次丁○○有無到尼斯堡汽車旅館外面的現場？
    ）有。這次是在尼斯堡旅館的外面。（你的意思是因為你與
    甲○○在現場通電話，你要求要買2千元的安非他命，甲○○不肯，結果連1千元的安非他命都不願意賣你？）對。」
    等語（見原審卷一第165、166頁），足見該次販賣甲基安非
    他命並未進行交易，該次被告甲○○雖曾指派被告丁○○前
    往交易地點尼斯堡旅館外，惟陳榮馳非僅未有金錢，復要求
    購買價格2000 元甲基安非他命，被告甲○○已無販賣甲基
    安非他命予陳榮馳之意願，雙方對交易甲基安非他命之價格
    、數量，尚未合致，亦無任何交付甲基安非他命之行為，尚
    難認被告甲○○「已著手」販賣甲基安非他命之交易，此部
    分應非屬未遂，亦屬販賣犯行尚未著手；此部分既認尚未著
    手，則被告己○○、被告丁○○自亦無犯意聯絡及行為分擔
    可言，是此部分亦應依法為無罪之諭知。
  (五)另證人丁○○固於偵訊證稱：被告甲○○、己○○係一起賣
    毒品云云，並證稱：「（何時開始在己○○那邊做？）96年
    7月初，綽號『奶媽』的甲○○都在睡覺，小斌（即己○○
    ）如果醒著就會自己拿去賣，如果小斌在睡覺我就會幫忙接
    電話，也會幫他去送，有收到錢就會交給己○○，毒品都分
    裝好了，都放在客廳的桌子上，都是幫他賣安非他命，沒有
    賣過海洛因。（買毒品的人如何聯絡？）都是以0000000000
    這支電話跟他們聯絡，這支電話都是己○○在使用，我常常
    跟他們到賓館，我看到奶媽都在睡覺，她接電話很少，也有
    接過電話，奶媽如果接到電話有人要買毒品也是我去送的。
    每次都賣500到1000的毒品。大部分都是己○○叫我去送，
    給我毒品也是己○○。（你有接過買毒的電話？）有。他們
    都說要買糖果或是男生（臺語），數量就是講500或1000。
    （送貨的地點？）不一定，有時就叫他們直接來賓館拿，有
    時約在統一超商或去省立豐原醫院云云（見偵查卷第47、48
    頁），惟依證人丁○○上開證述內容，並未能具體指證被告
    甲○○、己○○之間就彼此之每一次販賣毒品甲基安非他命
    之行為均有犯意聯絡、行為分擔，且亦未能證明，被告甲○○、己○○係就何時何地販賣予何人之甲基安非他命部分有
    犯意聯絡、行為分擔，自不能僅因被告甲○○、己○○因係
    男女朋友，即對彼此之販賣安非他命行為，推定2人間必有
    犯意聯絡，是尚難僅依被告丁○○上開並不明確之證述內容
    ，遽即認被告甲○○、己○○對彼此之各別販賣甲基安非他
    命均有犯意聯絡。
三、就被告甲○○如附表二編號3之1、3之3、3之4、己○○如附
    表二編號3之2、3之3、丁○○如附表二編號3之3之其餘被訴
    販賣甲基安非他命予楊宗斌部分（即附表二編號3之1、3 之
    2、3之3、3之4）：
  (一)就被告甲○○被訴如附表二編號3之1、3之4之販賣甲基安非
    他命部分，業據被告甲○○否認有販賣甲基安非他命予楊宗
    斌之犯行，證人楊宗斌雖於偵訊證稱：「安非他命。都是跟
    奶媽或小斌買的。我用我的行動電話0000000000打他的電話
    00000000 00，奶媽、凱中或小斌都有可能會接，有時候是
    小斌、有時候是凱中送毒品來給我（提示通聯紀錄，跟他們
    買毒品的時、地？）總共有4次，96年8月17日買1次，買
    2500或3000元，地點大部分都是在臺中市○○路○路邊，有
    時候是小斌送的，有時候是凱中送的。‥‥96年8月22日這
    次是小斌接的，我就問他姐呢？他說過5分鍾再打，我就說
    我跟你說也一樣」等語（見偵查卷第65、66頁），依上開證
    人楊宗斌之偵訊證述，僅泛稱「或向奶媽（即被告甲○○）
    或小斌（即被告己○○）購買」，「都有可能接聽電話」，
    並未具體明確說明係「96年8月17日係向被告甲○○購買」
    ，且其並明確證稱96年8月22日接聽電話是己○○而非被告
    甲○○，復無其他積極證據足資證明96年8月17日、96年8月
    22日（即附表二編號3之1、3之4）楊宗斌所購買之甲基安非
    他命，實際上係被告甲○○所有而委託被告己○○指示被告
    丁○○至現場完成交易，復無其他積極證據證明係被告甲○○於96年8月17日、96年8月22日當日有接聽電話，而與證人
    楊宗斌於電話中聯繫交易甲基安非他命事宜，亦無其他證據
    足資證明被告己○○、丁○○就96年8月17日、96年8月22日
    之販賣甲基安非他命予楊宗斌犯行，與被告甲○○有犯意聯
    絡及行為分擔，自難以證人楊宗斌上開證述內容，遽即就被
    告己○○、丁○○之每次販賣安非他命予楊宗斌之犯行，均
    與被告甲○○必有犯意聯絡及行為分擔，而認被告甲○○就
    附表二編號3之1、3之4部分亦以販賣甲基安非他命罪相繩。
  (二)就被告己○○被訴如附表二編號3之2之販賣甲基安非他命部
    分，雖被告己○○雖於原審曾供稱：「96年8月18日晚上大
    約8點多，地點也是在星宿汽車旅館外面，我是賣給楊宗斌
    ，那是我一個人去的，我這次也是賣了1千元的安非他命，
    也是0.2公克的安非他命，這次也是一手交錢，一手交貨，
    這2次交易的代價各1千元，扣除成本，我大約每次賺了5 、
    6百元」云云（見原審卷一第18頁），惟此部分之自白與證
    人楊宗斌於本院所述，及96年8月18日當日楊宗斌與被告甲○○之通聯譯文內容不符（詳如上述），復無其他證據可資
    佐證，其自白內容已難採信。又證人楊宗斌雖於偵訊證稱：
    「安非他命。都是跟奶媽或小斌買的。我用我的行動電話
    0000000000打他的電話0000000000，奶媽、凱中或小斌都有
    可能會接，有時候是小斌、有時候是凱中送毒品來給我（提
    示通聯紀錄，跟他們買毒品的時、地？）總共有4次，96年8
    月17日買1次，買2500或300 0元，地點大部分都是在臺中市
    ○○路○路邊，有時候是小斌送的，有時候是凱中送的。96
    年8月18日買1次，這次買2500或3000元，他們有時收2500元
    ，有時候收3000元，地點一樣」等語（見偵查卷第65、66頁
    ），已如前述，依上開證人楊宗斌之偵訊證述，僅泛稱「或
    向奶媽（即被告甲○○）或小斌（即被告己○○）購買」，
    「都有可能接聽電話」，並未具體明確說明係「96年8月18
    日係向被告己○○購買」，復無其他積極證據足資證明96年
    8月18日該次楊宗斌所購買之甲基安非他命，實際上係被告
    己○○指示被告丁○○至現場完成交易，復無其他積極證據
    證明係被告己○○當日有接聽電話，而與證人楊宗斌於電話
    中聯繫交易甲基安非他命事宜，亦無其他積極證據足資證明
    96年8月18日被告己○○有參與該次販賣甲基安非他命予楊
    宗斌之犯行，亦無其他證據足資證明被告己○○就96年8月
    18日之販賣甲基安非他命予楊宗斌犯行，與被告甲○○、丁○○有犯意聯絡及行為分擔，自難依證人楊宗斌上開語焉不
    詳之證述內容，遽即認被告甲○○、丁○○就每次販賣甲基
    安非他命予楊宗斌之犯行，均與被告己○○必有犯意聯絡及
    行為分擔，而認被告己○○就附表二編號3之2部分亦以販賣
    甲基安非他命罪相繩。
  (三)就被告甲○○、己○○、丁○○被訴如附表二編號3之3之販
    賣甲基安非他命部分，被告三人均否認此部分之販賣甲基安
    非他命犯行，而證人楊宗斌雖於偵訊陳明96年8月17、18、
    19、22日均有購買甲基安非他命，惟證人楊宗斌就96年8 月
    19日究係被告等3人中之何人與其從事販賣甲基安非他命交
    易乙節，已未能明確陳述，其於偵訊證稱：「安非他命。都
    是跟奶媽或小斌買的。我用我的行動電話0000 000000打他
    的電話0000000000，奶媽、凱中或小斌都有可能會接，有時
    候是小斌、有時候是凱中送毒品來給我。（提示通聯紀錄，
    跟他們買毒品的時、地？）總共有4次，‥‥96年8月19日也
    是買2500或3000元，地點一樣」云云（見偵查卷第65、66頁
    ），而證人楊宗斌於原審亦證稱：（每次接聽電話的人都是
    甲○○嗎？）不一定，有時候是己○○或是凱中。（己○○
    、凱中是不是就是在庭的被告己○○、丁○○？）是的。（
    何人去交貨給你的？）有時候己○○，有時候丁○○。（是
    在哪裡交貨的？）有時候在路邊。（印象中有在哪裡交貨給
    你過？）崇德路的路邊。（他們二人各送了幾次，是否有印
    象？）好像都是1、2次」等語（見原審卷一第174、175頁）
    ，「（交貨給你的時候，是否曾經有其他第三人一起來？）
    有時候己○○、丁○○會一起來」等語（見原審卷一第178
    頁），「（己○○送幾次毒品給你？）1、2次。（其他次是
    何人送給你的？）丁○○。（你打過幾次電話，其中丁○○
    接過幾次電話？）我不記得了。（你總共買了幾次安非他命
    ？）大約3、4次。（丁○○送貨給你幾次？）1、2次。（也
    就是說己○○一兩次，丁○○也是一兩次送貨給你？）是的
    」（見原審卷一第179至180頁），「（這4次購買安非他命
    的時候，到底是何人接的電話？）我記不起來了。（這4次
    購買安非他命的時候，到底是何人送貨到現場交易的？）不
    記得。（這4次購買安非他命的時候，地點是在哪裡？）不
    記得了。‥‥（這4次交易安非他命的價格，是否可以確定
    ？）不記得。」等語（見原審卷一第181至183頁），依其上
    揭證詞，雖足認證人楊宗斌確有向被告甲○○或己○○或丁○○購買甲基安非他命，惟其泛指被告己○○、被告丁○○
    均曾有接聽買賣甲基安非他命之電話、均曾有送貨，惟就96
    年8月19日所購買甲基安非他命係被告甲○○、己○○、丁○○所販賣，係被告己○○、丁○○何人接聽電話，係在何
    地由被告己○○或丁○○交付甲基安非他命，均已不復記憶
    ，而未能詳述究係於何時與何人從事買賣約定，與何人進行
    交易，復無其他如通訊監察譯文足以佐證究係由「被告三人
    中之何人」所從事販賣，自不能以上開語焉不詳之證述內容
    ，遽即為「被告三人於96年8月19日『均』有成立販賣甲基
    安非他命予楊宗斌」之認定。此部分依證人楊宗斌之上開記
    憶不詳之指述內容，參諸僅有通聯紀錄證明曾楊宗斌所持用
    之0000000000號電話曾與0000000000通聯，而無通訊監察譯
    文可證係與何人通聯、通聯內容為何，是此部分無從判定係
    被告甲○○、己○○、丁○○，究係被告其中一人或二人或
    三人販賣甲基安非他命予證人楊宗斌，自應認此部分證據不
    足證明係何人所為，此部分應對被告三人均為無罪之諭知。
  (五)就被告甲○○如附表二編號5之1、己○○如附表二編號5之
    1、5之2、丁○○如附表二編號5之1、5之2被訴販賣甲基安
    非他命予乙○○部分（即附表二編號5之1、5之2部分）：
  1.就被告甲○○、己○○、丁○○被訴如附表二編號5之1販賣
    甲基安非他命予乙○○部分：
    (1)訊據被告甲○○、丁○○均否認有於附表二編號5之1之時
      地販賣甲基安非他命予乙○○之犯行，被告丁○○辯稱：
      伊沒有參與這個事情，沒有拿安非他命給乙○○，也沒有
      向乙○○收錢，亦無賣安非他命或是幫助或是受委託賣安
      非他命給乙○○等語，證人乙○○之警詢供述無證據能力
      已如前述，其於本院又未證述被告甲○○、丁○○有此部
      分犯行，是此部分並無證據足資證明被告甲○○、丁○○
      有販賣甲基安非他命予乙○○之犯行。
    (2)至被告己○○雖對附表二編號5之1之販賣甲基安非他命予
      乙○○之犯行，於原審坦承不諱，供稱：伊是96年8月上
      旬的時候，有賣安非他命給乙○○，是乙○○打電話給伊
      0000000000的電話，問伊說是不是有安非他命，是伊接的
      電話，他說他要1千元的安非他命，伊等就約在星宿汽車
      旅館門口，伊就拿1包甲基安非他命給乙○○，然後一手
      交錢，一手交貨，現場沒有其他人在場。伊一共賣給乙○○1次而已，沒有其他次等語（見原審卷一第21頁），惟
      此部分除被告己○○上揭本院自白外，別無其他積極證據
      足資佐證，再參以乙○○係使用之0000000000號行動電話
      ，亦有電話基本資料在卷可憑（見警局卷第90頁），而該
      0000000000號門號之行動電話雖與被告己○○平日亦會接
      聽使用之0000000000號行動電話，於96年8月上旬有多達
      20餘次通聯，有通聯紀錄在卷可佐（見偵查卷第34頁反面
      、第35頁），惟無證據足資佐證那幾次通聯係與被告己○○販賣甲基安非他命予乙○○有關，是此部分既無證據證
      明被告己○○上揭自白與事實相符，自不能以被告己○○
      之唯一自白，為其確有於附表二編號5之1之時地販賣甲基
      安非他命予乙○○之認定。從而，此部分證據不足證明被
      告甲○○、己○○、丁○○3人有販賣甲基安非他命予乙○○犯行，應就此部分為無罪之諭知。
  2.就被告己○○、丁○○被訴如附表二編號5之2之販賣甲基安
    非他命予乙○○部分，業據被告己○○、丁○○均否認有於
    附表二編號5之2之時地販賣甲基安非他命予乙○○之犯行，
    且查，證人乙○○之警詢供述無證據能力已如前述，證人乙○○於本院又未證述被告己○○、丁○○有此部分犯行，復
    無其他積極證據足資證明被告己○○、丁○○有參與被告甲○○如附表一編號5之1販賣甲基安非他命予乙○○之犯行，
    或與被告甲○○就此部分之犯行有犯意聯絡或行為分擔，是
    此部分並無證據足資證明被告己○○、丁○○有販賣甲基安
    非他命予乙○○之犯行，自應就此部分對被告己○○、丁○○為無罪之諭知。
  (六)就被告己○○、丁○○被訴如附表二編號6之1、6之2之販賣
    甲基安非他命部分，經查：
  1.訊據被告己○○、丁○○均否認有如附表二編號6之1、6 之
    2之販賣安非他命予謝麗珠之犯行。又證人謝麗珠就被告己○○、丁○○部分於原審結證稱：「（有無看過在庭的另外
    2位被告己○○、丁○○？當庭請證人看被告己○○、丁○○）我只看過戴眼鏡的己○○。‥‥就是約好要去拿安非他
    命的時候，我要進去旅館房間的時候，看到己○○好像要從
    房間離開」（見原審卷二第6頁），「（你說遇到己○○，
    他是要做什麼？）他是正要出來。（他有無與你交談？）沒
    有。（有無交付毒品給你？）沒有。（在汽車旅館房間內有
    無看到那個在庭沒有戴眼鏡的男性被告丁○○？）沒有。」
    （見原審卷二第11頁），「（所以你向甲○○買安非他命，
    從聯絡過程到交易成功，都是與甲○○一個人接洽而已？）
    對。」等語（見原審卷二第16頁），參以證人謝麗珠於偵訊
    之證述購買甲基安非他命經過之內容，均無隻字片語提及係
    向被告己○○、丁○○交易甲基安非他命，或係與被告己○○、丁○○2人聯繫交易甲基安非他命之事，或係由被告己○○、丁○○2人交付甲基安非他命，或收取甲基安非他命
    之對價，是依證人謝麗珠之偵訊及本院證述內容，被告己○○、丁○○並無販賣甲基安非他命予謝麗珠之行為。
  2.被告己○○雖曾於原審供稱：「我有賣安非他命給謝麗珠，
    我一共賣了1次。大概是96年7月中旬的時候，在星宿汽車旅
    館外面，我賣給謝麗珠2500元的安非他命1包，我們是一手
    交錢，一手交貨，當時現場沒有其他人。（你賣安非他命給
    謝麗珠，是謝麗珠與你聯絡的？）是的，是謝麗珠打電話給
    我的，電話是我自己接的」云云（見原審卷一第21頁），惟
    證人謝麗珠於原審則證稱：「（己○○說他有賣一次安非他
    命兩千五的安非他命壹包給你，是在汽車旅館外面？）沒有
    這件事，我確實沒有向他買過。」等語（見原審卷二第16頁
    ），是被告己○○所述已與證人謝麗珠所述不符，被告己○○其後就此部分否認有販賣安非他命犯行，復無其他積極證
    據足資佐證被告己○○上揭於本院自白部分與事實相符，自
    不能僅依上揭自白，遽即為被告己○○有如附表二編號6之2
    之販賣甲基安非他命犯行。
  3.此外，復查無其他積極證據足資佐證被告己○○、丁○○就
    附表二編號6之1、6之2之犯行與被告甲○○有犯意聯絡或行
    為分擔，是此部分應認證據不能證明，爰依法就此部分對被
    告己○○、丁○○為無罪之諭知。
四、綜上所述，原審依據上述理由，以不能證明各該被告此部分
    犯罪事實，因而依刑事訴訟法第301條第1項，經核尚無不合
    ，檢察官提起上訴，關於此部分未具體敘明原判決有何不當
    ，為無理由，應駁回此部分上訴。
參、至被告己○○另涉嫌於96年8月23日23時許，另有販賣合計
    價格2500元之安非他命6包予楊宗斌之犯行部分，業據證人
    楊宗斌於原審證述：「（提示96年8月23日上午11時49分通
    聯紀錄，其中第100頁第7欄，這是在說什麼？）我是說零點
    8公克，價錢是2500元，然後分成6包。（這次有無成交？）
    有。（在哪裡交貨，何人交給你？）也是路邊，但是不記得
    是哪個路邊，是己○○交給我的」等語（見原審卷一第176
    頁），並證稱：「（提示警卷第106頁第2欄，96年8月23日
    這通電話你是與何人通電話？）己○○」等語（見原審卷一
    第178頁），並有證人楊宗斌於96年8 月23日23時49分許，
    以其持用之0000000000號門號與己○○所使用之0000000000
    號門號之有關該次買賣甲基安非他命內容之對話，有通訊監
    察譯文在卷可佐等語（見警局卷第106頁），此部分既未據
    起訴，應由檢察官另行偵查處理，附予此敘明。
據上論斷，應依刑事訴訟法第368條，判決如主文。
本案經檢察官戊○○到庭執行職務。
中    華    民    國    97    年    8     月    27    日
            刑事第七庭   審判長法  官 林  榮  龍
                               法  官 鄭  永  玉
                               法  官 江  錫  麟
上列正本證明與原本無異。
無罪部分被告不得上訴。
其他得上訴。
如不服本判決應於收受送達後十日內向本院提出上訴書狀，其未
敘述上訴之理由者並得於提起上訴後十日內向本院補提理由書（
均須按他造當事人之人數附繕本）。
                               書記官 劉  建  智
中    華    民    國    97    年    8     月    27    日
附表一：
┌──┬───┬──┬─────┬────────────┬────────────┐
│編號│行為人│時間│地      點│方                    法│所犯罪名及量處之刑      │
├──┼───┼──┼─────┼────────────┼────────────┤
│1之1│己○○│96年│臺中縣后里│己○○基於意圖營利以販賣│己○○販賣第一級毒品，處│
│    │      │7月 │鄉○○路月│海洛因之犯意，以新臺幣  │有期徒刑拾伍年陸月，褫奪│
│    │      │下旬│眉國小    │1000元（下同）之價格販賣│公權伍年，扣案之行動電話│
│    │      │    │          │第一級毒品海洛因1包（重 │參支（含0000000000、0958│
│    │      │    │          │量不詳）予王文志，並當場│788148、0000000000之SIM │
│    │      │    │          │收取對價1000元而完成交易│卡參張）、電子磅秤壹臺、│
│    │      │    │          │。                      │分裝袋貳包，均沒收，販賣│
│    │      │    │          │                        │第一級毒品所得之財物新臺│
│    │      │    │          │                        │幣壹仟元沒收，如全部或一│
│    │      │    │          │                        │部不能沒收時，以其財產抵│
│    │      │    │          │                        │償之。                  │
├──┼───┼──┼─────┼────────────┼────────────┤
│1之2│己○○│96年│臺中縣后里│己○○基於意圖營利以販賣│己○○販賣第一級毒品，處│
│    │      │8月 │鄉○○路月│海洛因之犯意，以1000元代│有期徒刑拾伍年陸月，褫奪│
│    │      │初某│眉國小    │價販賣第一級毒品海洛因1 │公權伍年，扣案之行動電話│
│    │      │日  │          │包（重量不詳）予王文志，│參支（含0000000000、0958│
│    │      │    │          │並當場收取對價1000元而完│788148、0000000000之SIM │
│    │      │    │          │成交易。                │卡參張）、電子磅秤壹臺、│
│    │      │    │          │                        │分裝袋貳包，均沒收，販賣│
│    │      │    │          │                        │第一級毒品所得之財物新臺│
│    │      │    │          │                        │幣壹仟元沒收，如全部或一│
│    │      │    │          │                        │部不能沒收時，以其財產抵│
│    │      │    │          │                        │償之。                  │
├──┼───┼──┼─────┼────────────┼────────────┤
│1之3│甲○○│96年│臺中縣后里│己○○與甲○○基於意圖營│己○○、甲○○共同販賣第│
│    │己○○│8月 │鄉○○路月│利以販賣海洛因之犯意聯絡│一級毒品，各處有期徒刑拾│
│    │      │24日│眉國小    │，由綽號「焢焢」（臺語）│伍年陸月，各褫奪公權伍年│
│    │      │13時│          │之王文志以0000000000號行│，扣案之行動電話參支（含│
│    │      │許  │          │動電話撥打至0000000000與│0000000000、0000000000、│
│    │      │    │          │甲○○約定交易地點及海洛│0000000000之SIM卡參張） │
│    │      │    │          │因價格後，由己○○至約定│、電子磅秤壹臺、分裝袋貳│
│    │      │    │          │地點以1包3000元之價格， │包，均沒收，販賣第一級毒│
│    │      │    │          │販賣海洛因1包（重量不詳 │品所得之財物新臺幣參仟元│
│    │      │    │          │）予王文志，並當場收取對│連帶沒收，如全部或一部不│
│    │      │    │          │價3000元，而完成交易。  │能沒收時，以其財產連帶抵│
│    │      │    │          │                        │償之。                  │
├──┼───┼──┼─────┼────────────┼────────────┤
│2之1│甲○○│96年│臺中縣豐原│甲○○與丁○○基於意圖營│甲○○、丁○○共同販賣第│
│    │丁○○│8月 │市某處    │利以販賣甲基安非他命之犯│二級毒品，各處有期徒刑柒│
│    │      │13日│          │意聯絡，經陳榮馳與甲○○│年陸月。                │
│    │      │某時│          │約定以賒帳方式交易1千元 │                        │
│    │      │    │          │甲基安非他命後，由丁○○│                        │
│    │      │    │          │至約定地點以1000元代價販│                        │
│    │      │    │          │賣甲基安非他命1包（約重 │                        │
│    │      │    │          │0.15公克）予陳榮馳，且現│                        │
│    │      │    │          │場僅交付甲基安非他命予陳│                        │
│    │      │    │          │榮馳，由陳榮馳欠款1000元│                        │
│    │      │    │          │，而未當場收取對價。    │                        │
├──┼───┼──┼─────┼────────────┼────────────┤
│2之2│甲○○│96年│臺中縣豐原│甲○○與己○○基於意圖營│甲○○、己○○共同販賣第│
│    │己○○│8月 │市某處汽車│利以販賣甲基安非他命之犯│二級毒品，各處有期徒刑柒│
│    │      │15日│旅館      │意聯絡，經陳榮馳與甲○○│年陸月，扣案之行動電話參│
│    │      │某時│          │約定以賒帳方式交易1千元 │支（含0000000000、095878│
│    │      │    │          │甲基安非他命後，由己○○│8148、0000000000之SIM卡 │
│    │      │    │          │至約定地點以1000元代價販│參張）、電子磅秤壹臺、分│
│    │      │    │          │賣甲基安非他命1包（重約 │裝袋貳包，均沒收。      │
│    │      │    │          │0.15公克）予陳榮馳，且現│                        │
│    │      │    │          │場僅交付甲基安非他命予陳│                        │
│    │      │    │          │榮馳，由陳榮馳欠款1000元│                        │
│    │      │    │          │，而未當場收取對價。    │                        │
├──┼───┼──┼─────┼────────────┼────────────┤
│2之3│甲○○│96年│臺中縣豐原│甲○○與丁○○基於意圖營│甲○○、丁○○共同販賣第│
│    │丁○○│8月 │市某處    │利以販賣甲基安非他命之犯│二級毒品，各處有期徒刑柒│
│    │      │19日│          │意聯絡，由陳榮馳與甲○○│年陸月。                │
│    │      │某時│          │約定以賒帳方式交易1千元 │                        │
│    │      │    │          │甲基安非他命後，由丁○○│                        │
│    │      │    │          │至交易地點以1000元代價，│                        │
│    │      │    │          │販賣甲基安非他命1包（重 │                        │
│    │      │    │          │約0.15公克）予陳榮馳，且│                        │
│    │      │    │          │現場僅交付甲基安非他命，│                        │
│    │      │    │          │由陳榮馳積欠1000元，而未│                        │
│    │      │    │          │當場收取對價。          │                        │
├──┼───┼──┼─────┼────────────┼────────────┤
│3之1│己○○│96年│臺中市崇德│己○○與丁○○基於意圖營│己○○、丁○○共同販賣第│
│    │丁○○│8月 │路某處路旁│利以販賣甲基安非他命之犯│二級毒品，各處有期徒刑柒│
│    │      │17日│          │意聯絡，由綽號「黑又紅」│年陸月，扣案之行動電話參│
│    │      │某時│          │之楊宗斌以0000000000號行│支（含0000000000、095878│
│    │      │    │          │動電話與己○○約定地點後│8148、0000000000之SIM卡 │
│    │      │    │          │，由丁○○至約定地點以  │參張）、電子磅秤壹臺、分│
│    │      │    │          │2500元之代價，販賣甲基安│裝袋貳包，均沒收，販賣第│
│    │      │    │          │非他命1包（重約0.8公克）│二級毒品所得之財物新臺幣│
│    │      │    │          │予楊宗斌，並當場收取對價│貳仟伍佰元連帶沒收，如全│
│    │      │    │          │，完成交易。            │部或一部不能沒收時，以其│
│    │      │    │          │                        │財產連帶抵償之。        │
├──┼───┼──┼─────┼────────────┼────────────┤
│3之2│甲○○│96年│臺中市崇德│甲○○與丁○○基於意圖營│甲○○、丁○○共同販賣第│
│    │丁○○│8月 │路某處路旁│利以販賣甲基安非他命之犯│二級毒品，各處有期徒刑柒│
│    │      │18日│          │意聯絡，經楊宗斌以098635│年陸月，販賣第二級毒品所│
│    │      │21時│          │8918號行動電話撥打至0939│得之財物新臺幣參仟元連帶│
│    │      │許  │          │879459號與甲○○確認交易│沒收，如全部或一部不能沒│
│    │      │    │          │後，且由丁○○至約定地點│收時，以其財產連帶抵償之│
│    │      │    │          │以3000元之代價，販賣甲基│。                      │
│    │      │    │          │安非他命1包（重約0.8公克│                        │
│    │      │    │          │）予楊宗斌，並當場收取對│                        │
│    │      │    │          │價，完成交易。          │                        │
├──┼───┼──┼─────┼────────────┼────────────┤
│3之3│己○○│96年│臺中市崇德│己○○與丁○○基於意圖營│己○○、丁○○共同販賣第│
│    │丁○○│8月 │路某處路旁│利以販賣甲基安非他命之犯│二級毒品，各處有期徒刑柒│
│    │      │22日│          │意聯絡，由楊宗斌以098635│年陸月，扣案之行動電話參│
│    │      │23時│          │8918號行動電話撥打至0939│支（含0000000000、095878│
│    │      │許  │          │879459號與己○○約定交易│8148、0000000000之SIM卡 │
│    │      │    │          │價格、重量後，由丁○○至│參張）、電子磅秤壹臺、分│
│    │      │    │          │約定地點以2500元之代價，│裝袋貳包，均沒收，販賣第│
│    │      │    │          │販賣甲基安非他命1包（重 │二級毒品所得之財物新臺幣│
│    │      │    │          │約0.8公克）予楊宗斌，並 │貳仟伍佰元連帶沒收，如全│
│    │      │    │          │當場收取對價，完成交易。│部或一部不能沒收時，以其│
│    │      │    │          │                        │財產連帶抵償之。        │
├──┼───┼──┼─────┼────────────┼────────────┤
│4之1│甲○○│96年│臺中縣豐原│甲○○、己○○及丁○○基│甲○○、己○○、丁○○共│
│    │己○○│8月 │市○○路之│於轉讓禁藥甲基安非他命之│同明知為禁藥而轉讓，各處│
│    │丁○○│6日 │全國加油站│犯意聯絡，由綽號「過改」│有期徒刑壹年，扣案之行動│
│    │      │    │前        │之高志松以0000000000號行│電話參支（含0000000000、│
│    │      │    │          │動電話撥打0000000000號予│00000000 00、0000000000 │
│    │      │    │          │甲○○，經丁○○接聽，高│之SIM卡參張）、電子磅秤 │
│    │      │    │          │志松即向丁○○表明要1千 │壹臺、分裝袋貳包，均沒收│
│    │      │    │          │元甲基安非他命，再由陳淙│。                      │
│    │      │    │          │熒詢問己○○而向己○○拿│                        │
│    │      │    │          │取甲○○所有之甲基安非他│                        │
│    │      │    │          │命後，將甲基安非他命1包 │                        │
│    │      │    │          │送至約定地點交予高志松。│                        │
├──┼───┼──┼─────┼────────────┼────────────┤
│5之1│甲○○│96年│臺中縣后里│甲○○基於意圖營利以販賣│甲○○販賣第二級毒品，處│
│    │      │8月 │鄉○○路媽│甲基安非他命之犯意，由呂│有期徒刑柒年陸月。      │
│    │      │19日│祖廟前    │志平先以0000000000號行動│                        │
│    │      │下午│          │電話撥打至0000000000號與│                        │
│    │      │某時│          │甲○○約定以1000元之代價│                        │
│    │      │許  │          │，並以賒欠之方式購買甲基│                        │
│    │      │    │          │安非他命1包，並約定由呂 │                        │
│    │      │    │          │志平去向高志松拿取該甲基│                        │
│    │      │    │          │安非他命，甲○○遂委由高│                        │
│    │      │    │          │志松於同日下午在約定地點│                        │
│    │      │    │          │交付1包甲基安非他命予呂 │                        │
│    │      │    │          │志平，而乙○○則積欠王秀│                        │
│    │      │    │          │鈴1000元。              │                        │
├──┼───┼──┼─────┼────────────┼────────────┤
│6之1│甲○○│96年│臺中縣豐原│甲○○基於意圖營利以販賣│甲○○販賣第二級毒品，處│
│    │      │7月 │市星宿汽車│甲基安非他命之犯意，由謝│有期徒刑柒年陸月，販賣第│
│    │      │上旬│旅館房間內│麗珠以0000000000號行動電│二級毒品所得之財物新臺幣│
│    │      │某日│          │話與甲○○聯繫購買甲基安│貳仟伍佰元沒收，如全部或│
│    │      │    │          │非他命及約定地點後，由王│一部不能沒收時，以其財產│
│    │      │    │          │秀鈴在約定地點以2500元代│抵償之。                │
│    │      │    │          │價，販賣甲基安非他命1包 │                        │
│    │      │    │          │予謝麗珠，並收取對價而完│                        │
│    │      │    │          │成交易。                │                        │
├──┼───┼──┼─────┼────────────┼────────────┤
│6之2│甲○○│96年│臺中縣豐原│甲○○基於意圖營利以販賣│甲○○販賣第二級毒品，處│
│    │      │7月 │市星宿汽車│甲基安非他命之犯意，由謝│有期徒刑柒年陸月，販賣第│
│    │      │中旬│旅館房間內│麗珠以0000000000號行動電│二級毒品所得之財物新臺幣│
│    │      │某日│          │話與甲○○聯繫後，由王秀│貳仟元沒收，如全部或一部│
│    │      │    │          │鈴在約定地點以2000元代價│不能沒收時，以其財產抵償│
│    │      │    │          │，販賣甲基安非他命1包予 │之。                    │
│    │      │    │          │謝麗珠，並收取對價而完成│                        │
│    │      │    │          │交易。                  │                        │
└──┴───┴──┴─────┴────────────┴────────────┘
附表二：
┌──┬───┬────┬─────┬─────────────────┬─────┐
│編號│被訴販│公訴意旨│公訴意旨  │公訴意旨之起訴事實                │備      註│
│    │賣應判│所指之  │所指之    │                                  │          │
│    │無罪之│販賣時間│販賣地點  │                                  │          │
│    │被告  │        │          │                                  │          │
├──┼───┼────┼─────┼─────────────────┼─────┤
│1之1│甲○○│96年7月 │臺中縣后里│甲○○、丁○○與被告己○○（經本院│          │
│    │丁○○│下旬    │鄉○○路月│判處有罪，詳如附表一編號1之1）基於│          │
│    │      │        │眉國小附近│犯意聯絡，經王文志撥打行動電話與王│          │
│    │      │        │          │秀鈴約定地點後，由己○○、丁○○以│          │
│    │      │        │          │新臺幣1000元（下同）代價販賣海洛因│          │
│    │      │        │          │1包予王文志。                     │          │
├──┼───┼────┼─────┼─────────────────┼─────┤
│1之2│甲○○│96年8月 │臺中縣后里│甲○○、丁○○與被告己○○（經本院│          │
│    │丁○○│下旬    │鄉○○路月│判處有罪，詳如附表一編號1之2）基於│          │
│    │      │        │眉國小附近│犯意聯絡，經王文志撥打行動電話予王│          │
│    │      │        │          │秀鈴約定地點後，由己○○、丁○○以│          │
│    │      │        │          │1000元代價販賣海洛因1包予王文志。 │          │
├──┼───┼────┼─────┼─────────────────┼─────┤
│1之3│丁○○│96年8月 │臺中縣后里│丁○○與被告甲○○、己○○（該2人 │          │
│    │      │24日    │鄉○○路月│經本院各判處有罪，詳如附表一編號1 │          │
│    │      │        │眉國小附近│之3）基於犯意聯絡，經王文志以09304│          │
│    │      │        │          │51811號行動電話與甲○○約定地點後 │          │
│    │      │        │          │，由己○○、丁○○以3000元代價販賣│          │
│    │      │        │          │海洛因1包予王文志。               │          │
├──┼───┼────┼─────┼─────────────────┼─────┤
│2之1│己○○│96年8月 │臺中縣豐原│己○○與被告甲○○、丁○○（該2人 │          │
│    │      │13日    │市之總督大│經本院判處有罪，詳如附表一編號2之1│          │
│    │      │        │樓、新都酒│）基於犯意聯絡，經陳榮馳以00000000│          │
│    │      │        │店或尼斯堡│70 號行動電話與甲○○、己○○或陳 │          │
│    │      │        │汽車旅館附│淙熒約定地點後，由己○○、丁○○以│          │
│    │      │        │近等處所  │1000元代價販賣甲基安非他命1包予陳 │          │
│    │      │        │          │榮馳。                            │          │
├──┼───┼────┼─────┼─────────────────┼─────┤
│2之2│丁○○│96年8月 │臺中縣豐原│丁○○與被告甲○○、己○○（該2人 │          │
│    │      │15日    │市之總督大│經本院判處有罪，詳如附表一編號2之2│          │
│    │      │        │樓、新都酒│）基於犯意聯絡，經陳榮馳以00000000│          │
│    │      │        │店或尼斯堡│70號行動電話與甲○○、己○○或陳淙│          │
│    │      │        │汽車旅館附│熒約定地點後，由己○○、丁○○以  │          │
│    │      │        │近等處所  │1000元代價販賣甲基安非他命1包予陳 │          │
│    │      │        │          │榮馳。                            │          │
├──┼───┼────┼─────┼─────────────────┼─────┤
│2之3│己○○│96年8月 │臺中縣豐原│己○○與被告甲○○、己○○（該2人 │          │
│    │      │19日    │市之總督大│經本院判處有罪，詳如附表一編號2之3│          │
│    │      │        │樓、新都酒│）基於犯意聯絡，經陳榮馳以00000000│          │
│    │      │        │店或尼斯堡│70號行動電話與甲○○、己○○或陳淙│          │
│    │      │        │汽車旅館附│熒約定地點後，由己○○、丁○○以  │          │
│    │      │        │近等處所  │1000元代價販賣甲基安非他命1包予陳 │          │
│    │      │        │          │榮馳。                            │          │
├──┼───┼────┼─────┼─────────────────┼─────┤
│2之4│甲○○│96年8月 │臺中縣豐原│甲○○、己○○與丁○○基於犯意聯絡│          │
│    │己○○│20日20時│市之尼斯堡│，經陳榮馳以0000000000號行動電話與│          │
│    │丁○○│許      │汽車旅館附│甲○○、己○○或丁○○約定地點後，│          │
│    │      │        │近        │由己○○或丁○○以1000元代價販賣甲│          │
│    │      │        │          │基安非他命1包予陳榮馳。           │          │
├──┼───┼────┼─────┼─────────────────┼─────┤
│3之1│甲○○│96年8月 │臺中市崇德│甲○○與被告丁○○、己○○（該2人 │          │
│    │      │17日    │路某處路旁│經本院判處有罪，詳如附表一編號3之1│          │
│    │      │        │          │）基於犯意聯絡，經楊宗斌以00000000│          │
│    │      │        │          │18 號行動電話與甲○○、己○○或陳 │          │
│    │      │        │          │淙熒約定地點後，由己○○或丁○○以│          │
│    │      │        │          │2500 元至3000元間之代價販賣甲基安 │          │
│    │      │        │          │非他命1包予楊宗斌。               │          │
├──┼───┼────┼─────┼─────────────────┼─────┤
│3之2│己○○│96年8月 │臺中市崇德│己○○與被告甲○○、丁○○（該2人 │          │
│    │      │18日    │路某處路旁│經本院判處有罪，詳如附表一編號3之2│          │
│    │      │        │          │）基於犯意聯絡，經楊宗斌以00000000│          │
│    │      │        │          │18 號行動電話與甲○○、己○○或陳 │          │
│    │      │        │          │淙熒約定地點後，由己○○或丁○○以│          │
│    │      │        │          │2500元至3000元間之代價販賣甲基安非│          │
│    │      │        │          │他命1包予楊宗斌。                 │          │
├──┼───┼────┼─────┼─────────────────┼─────┤
│3之3│甲○○│96年8月 │臺中市崇德│甲○○、己○○與丁○○基於犯意聯絡│          │
│    │己○○│19日    │路某處路旁│，由楊宗斌以0000000000號行動電話與│          │
│    │丁○○│        │          │甲○○、己○○或丁○○約定地點後，│          │
│    │      │        │          │由己○○或丁○○以2500元至3000元間│          │
│    │      │        │          │之代價販賣甲基安非他命1包予楊宗斌 │          │
│    │      │        │          │。                                │          │
├──┼───┼────┼─────┼─────────────────┼─────┤
│3之4│甲○○│96年8月 │臺中市崇德│甲○○與被告己○○、丁○○（該2人 │          │
│    │      │22日    │路某處路旁│經本院判處有罪，詳如附表一編號3之3│          │
│    │      │        │          │）基於犯意聯絡，經楊宗斌楊宗斌以09│          │
│    │      │        │          │00000000號行動電話與甲○○、己○○│          │
│    │      │        │          │或丁○○約定地點後，由己○○或陳淙│          │
│    │      │        │          │熒以2500元至3000元間之代價販賣甲基│          │
│    │      │        │          │安非他命1包予楊宗斌。             │          │
├──┼───┼────┼─────┼─────────────────┼─────┤
│5之1│甲○○│96年8月 │臺中縣豐原│甲○○、己○○、丁○○基於犯意聯絡│          │
│    │己○○│上旬某日│市星宿汽車│，經乙○○以0000000000號行動電話與│          │
│    │丁○○│        │旅館      │甲○○約定地點後，由己○○以1000元│          │
│    │      │        │          │代價販賣甲基安非他命1包予乙○○。 │          │
├──┼───┼────┼─────┼─────────────────┼─────┤
│5之2│己○○│96年8月 │臺中縣后里│己○○、丁○○與被告甲○○（經本院│          │
│    │丁○○│19日    │鄉○○路媽│判處有罪，詳如附表一編號5之1）基於│          │
│    │      │        │祖廟前    │犯意聯絡，經乙○○以0000000000號行│          │
│    │      │        │          │動電話與甲○○約定購買甲基安非他命│          │
│    │      │        │          │；甲○○並以委由高志松交付安非他命│          │
│    │      │        │          │予乙○○之方式，以1包1000元之代價 │          │
│    │      │        │          │，販賣第二級毒品甲基安非他命予呂志│          │
│    │      │        │          │平。                              │          │
├──┼───┼────┼─────┼─────────────────┼─────┤
│6之1│己○○│96年7月 │臺中縣豐原│己○○、丁○○與被告甲○○（經本院│          │
│    │丁○○│上旬某日│市星宿汽車│判處有罪，詳如附表一編號6之1）基於│          │
│    │      │        │旅館附近  │犯意聯絡，經謝麗珠以行動電話與王秀│          │
│    │      │        │          │鈴、己○○或丁○○約定地點後，由黃│          │
│    │      │        │          │俊斌或丁○○以2500元代價販賣甲基安│          │
│    │      │        │          │非他命1包予謝麗珠。               │          │
├──┼───┼────┼─────┼─────────────────┼─────┤
│6之2│己○○│96年7月 │臺中縣豐原│己○○、丁○○與被告甲○○（經本院│          │
│    │丁○○│中旬某日│市星宿汽車│判處有罪，詳如附表一編號6之1）基於│          │
│    │      │        │旅館附近  │犯意聯絡，經謝麗珠以行動電話與王秀│          │
│    │      │        │          │鈴、己○○或丁○○約定地點後，由黃│          │
│    │      │        │          │俊斌或丁○○以2500元代價販賣甲基安│          │
│    │      │        │          │非他命1包予謝麗珠。               │          │
└──┴───┴────┴─────┴─────────────────┴─────┘
附錄本案所犯法條：
毒品危害防制條例第4條：
  製造、運輸、販賣第一級毒品者，處死刑或無期徒刑；處無期
  徒刑者，得併科新臺幣1千萬元以下罰金。
  製造、運輸、販賣第二級毒品者，處無期徒刑或7年以上有期
  徒刑，得併科新臺幣7百萬元以下罰金。
  製造、運輸、販賣第三級毒品者，處5年以上有期徒刑，得併
  科新臺幣5百萬元以下罰金。
  製造、運輸、販賣第四級毒品者，處3年以上10年以下有期徒
  刑，得併科新臺幣3百萬元以下罰金。
  製造、運輸、販賣專供製造或施用毒品之器具者，處1年以上7
  年以下有期徒刑，得併科新臺幣1百萬元以下罰金。
  前五項之未遂犯罰之。
藥事法第83條：
  明知為偽藥或禁藥，而販賣、供應、調劑、運送、寄藏、牙保
  、轉讓或意圖販賣而陳列者，處7年以下有期徒刑，得併科新
  臺幣5百萬元以下罰金。
  犯前項之罪，因而致人於死者，處7年以上有期徒刑，致重傷
  者，處3年以上12年以下有期徒刑。
  因過失犯第一項之罪者，處2年以下有期徒刑、拘役或科新臺
  幣30萬元以下罰金。
  第一項之未遂犯罰之。


司法院資訊處製作；財團法人民間司法改革基金會備份。
